---
title: "多重代入による欠損補完の確認"
author: "Ayumu Tanaka"
date: "`r Sys.Date()`"
output:
  html_document:
    toc: true
    toc_float: true
    number_sections: true
  pdf_document:
    toc: true
    keep_tex: true
---


```{r setup-chunk, include=FALSE}
knitr::opts_chunk$set(echo = TRUE, # show R code
                      cache = FALSE, # do not cache results
                      message=FALSE, # パッケージ読込時などのメッセージを表示しない
                      warning=FALSE) # 警告メッセージを表示しない

```

# パッケージの読み込み

```{r load-package}
library(tidyverse)
```


# データの読み込み
```{r data}

aff_highEU <- rio::import("../../03_data_output/Affiliate/affiliate_panel_brexit_high_income_eu_sample.dta")


# 2010年から2020年に限定
aff_highEU <- aff_highEU %>% filter(year >= 2010 & year <= 2020)

```



# 欠損の状況を確認

```{r check-missing}
library(mice)
# `Aff_size` と `N_Aff_EU` の欠損を確認
mice::md.pattern(aff_highEU[, c("AffiliateCode", "year", 
                                "exitit", "Aff_size", "Aff_size_raw")])


```


# 予測行列の設定

```{r}

# 必要な変数だけ残す
aff_highEU <- aff_highEU %>%
  select(AffiliateCode, year, exitit, Aff_size, Aff_size_raw, 
         GBR, Brexit, country, first_year,
         ParentJPNumber, Ratio, N_Aff_EU, survival_years)
```


```{r predictor-matrix}
# 予測行列を初期化
data <- aff_highEU
init <- mice(data, maxit=0)
pred <- init$predictorMatrix

# `Aff_size_raw` の予測行列
# 1: use、0: not-use
pred["Aff_size_raw", ] <- 0  # Initialize all to 0
pred["Aff_size_raw", c("ParentJPNumber", "Ratio", "N_Aff_EU","survival_years")] <- 1


# 補完に使わない変数を除外
pred[, c("AffiliateCode", "year", 
         "exitit", 
         "country", "Aff_size",  "GBR", 
         "Brexit", "first_year")] <- 0

```


# 補完方法の設定

```{r imputation-methods}
# 補完方法を初期化
meth <- init$method
# 基本は補完しない設定にする
meth <- gsub("pmm", "", meth) 
# `Aff_size_raw` には PMM を使う
meth["Aff_size_raw"] <- "pmm"  # continuous variables

```


# 多重代入

```{r multiple-imputation, include=FALSE}
# 多重代入の実行
imp <- mice::mice(data, m=5, 
                  method=meth, 
                  predictorMatrix=pred, 
                  maxit=50, 
                  seed=500)
# 補完結果の確認
summary(imp) 
```


# 補完済みデータの保存
```{r save-imputed-data}
complete_data <- complete(imp, action="long") 
complete1 <- complete(imp, 1)
complete2 <- complete(imp, 2)
complete3 <- complete(imp, 3)
complete4 <- complete(imp, 4)
complete5 <- complete(imp, 5)


```


# 補完後データの分布

```{r distributions}
stripplot(imp, Aff_size_raw ~ .imp, 
          main = "Strip plot of imputed data")

```



# 密度プロット
```{r density}
densityplot(imp, ~ Aff_size_raw, 
            main = "Density plot of imputed data")

# X range: 0 to 5000
# Y range: 0 to 0.005
densityplot(imp, ~ Aff_size_raw, 
            main = "Density plot of imputed data",
            xlim = c(0, 5000), ylim = c(0, 0.005))

```


# 収束プロット
```{r convergence}
# 収束プロットの表示
plot(imp)
```

# 補完結果を比較

```{r ETWFE-Exit-OLS-HighEU-Imputed, dpi = 300}

# パッケージの読み込み
library(etwfe)
library(fixest)
library(dplyr)

# 欠損を除外
complete1 <- complete1 %>% filter(!is.na(Aff_size_raw))
complete2 <- complete2 %>% filter(!is.na(Aff_size_raw))
complete3 <- complete3 %>% filter(!is.na(Aff_size_raw))
complete4 <- complete4 %>% filter(!is.na(Aff_size_raw))
complete5 <- complete5 %>% filter(!is.na(Aff_size_raw))


# 補完データの一覧
complete_list <- list(complete1, complete2, complete3, complete4, complete5)
```


# 動学効果の係数を計算

- Function `etwfe()` is used to estimate the event-time weighted fixed effects model.
- Here we use the event-study coefficients and their clustered standard errors directly from the fitted model.
- `function(data_i)` is used to loop through the imputed data. 
  - `i` is the index of the imputed data.
- `lapply()` is used to apply the function to each element of the list `complete_list`.

```{r marginal-effects}
extract_event_results <- function(fit) {
  coef_vec <- coef(fit)
  se_vec <- sqrt(diag(vcov(fit)))
  event_terms <- grep("^\\.Dtreat:first_year::2016:year::20(16|18|20)$",
                      names(coef_vec),
                      value = TRUE)

  results <- data.frame(
    term = event_terms,
    year = as.integer(sub(".*year::", "", event_terms)),
    estimate = unname(coef_vec[event_terms]),
    std.error = unname(se_vec[event_terms])
  )

  results$conf.low <- results$estimate - 1.96 * results$std.error
  results$conf.high <- results$estimate + 1.96 * results$std.error
  results
}

fit_list <- lapply(complete_list, function(data_i) {
  # etwfe: event-time weighted fixed effects
  etwfe(
    exitit ~ Aff_size_raw + N_Aff_EU,
    tvar = year,
    gvar = first_year,
    ivar = year + AffiliateCode,
    data = data_i, # imputed data i = 1, 2, 3, 4, 5
    family = "gaussian",
    vcov = ~country
  )
})

mi_n <- mean(vapply(fit_list, nobs, numeric(1)))
mi_pr2 <- mean(vapply(fit_list, function(x) as.numeric(fixest::fitstat(x, "pr2")), numeric(1)))

me_estimates <- lapply(fit_list, extract_event_results)
```


 

```{r pool-marginal-effects}

# ----- ステップ1: 個別データセットの推定値と標準誤差を保存 -----

# 個別データセットの結果を格納するデータフレームを初期化
dataset_results <- data.frame()

# データセット1の結果を追加
dataset1_results <- data.frame(
  term = me_estimates[[1]]$term,
  estimate_1 = me_estimates[[1]]$estimate,
  std.error_1 = me_estimates[[1]]$std.error
)
dataset_results <- dataset1_results

# データセット2の結果を追加
dataset_results$estimate_2 <- me_estimates[[2]]$estimate
dataset_results$std.error_2 <- me_estimates[[2]]$std.error

# データセット3の結果を追加
dataset_results$estimate_3 <- me_estimates[[3]]$estimate
dataset_results$std.error_3 <- me_estimates[[3]]$std.error

# データセット4の結果を追加
dataset_results$estimate_4 <- me_estimates[[4]]$estimate
dataset_results$std.error_4 <- me_estimates[[4]]$std.error

# データセット5の結果を追加
dataset_results$estimate_5 <- me_estimates[[5]]$estimate
dataset_results$std.error_5 <- me_estimates[[5]]$std.error

# 結果を保存
output_dir <- "../../03_data_output"
if(!dir.exists(output_dir)) {
  dir.create(output_dir, recursive = TRUE)
}
write.csv(dataset_results, file.path(output_dir, "individual_dataset_results.csv"), row.names = FALSE)

# ----- ステップ2: 保存したCSVを読み込み、Rubinのルールに基づいて統合 -----

# CSVを読み込む
individual_results <- read.csv(file.path(output_dir, "individual_dataset_results.csv"))

# 統合結果を格納するデータフレームを初期化
pooled_results <- data.frame(term = individual_results$term)

# データセット数
m <- 5

# 各termに対して統合された推定値を計算
# 推定値の平均を計算
pooled_results$estimate <- (individual_results$estimate_1 + 
                            individual_results$estimate_2 + 
                            individual_results$estimate_3 + 
                            individual_results$estimate_4 + 
                            individual_results$estimate_5) / m

# データセット内分散の計算
# 現在の marginaleffects では、固定効果つき etwfe で標準誤差が返らないことがある。
# その場合は、データセット内分散を 0 として点推定の比較を優先する。
if (all(is.na(individual_results$std.error_1),
        is.na(individual_results$std.error_2),
        is.na(individual_results$std.error_3),
        is.na(individual_results$std.error_4),
        is.na(individual_results$std.error_5))) {
  within_var <- rep(0, nrow(individual_results))
} else {
  within_var <- (individual_results$std.error_1^2 + 
                 individual_results$std.error_2^2 + 
                 individual_results$std.error_3^2 + 
                 individual_results$std.error_4^2 + 
                 individual_results$std.error_5^2) / m
}

# データセット間分散の計算
between_var_sum <- (individual_results$estimate_1 - pooled_results$estimate)^2 + 
                   (individual_results$estimate_2 - pooled_results$estimate)^2 + 
                   (individual_results$estimate_3 - pooled_results$estimate)^2 + 
                   (individual_results$estimate_4 - pooled_results$estimate)^2 + 
                   (individual_results$estimate_5 - pooled_results$estimate)^2
between_var <- between_var_sum / (m - 1)

# 全体の分散（Rubinのルール）
total_var <- within_var + between_var + between_var/m

# 標準誤差の計算
pooled_results$std.error <- sqrt(total_var)

# 自由度の計算
pooled_results$df <- (m - 1) * (1 + (m * within_var) / ((m + 1) * between_var))^2
pooled_results$df[!is.finite(pooled_results$df)] <- NA_real_

# t統計量の計算
pooled_results$t_stat <- pooled_results$estimate / pooled_results$std.error

# p値の計算
pooled_results$p_value <- 2 * pt(-abs(pooled_results$t_stat), pooled_results$df)

# 信頼区間の計算
pooled_results$conf.low <- pooled_results$estimate - qt(0.975, pooled_results$df) * pooled_results$std.error
pooled_results$conf.high <- pooled_results$estimate + qt(0.975, pooled_results$df) * pooled_results$std.error


# 中間データを削除
pooled_results$df <- NULL

# 年変数を付与
pooled_results$year <- as.integer(sub(".*year::", "", pooled_results$term))

# 最終結果を表示
print(pooled_results)

# 統合結果をCSVに保存
write.csv(pooled_results, file.path(output_dir, "pooled_marginal_effects.csv"), row.names = FALSE)

# 保存が完了したことを表示
cat("The integrated data based on Rubin's rule", file.path(output_dir, "pooled_marginal_effects.csv"), "was saved.\n")

```


# 平均値補完・完全ケースとの比較

- Compare the multiple-imputation results with mean imputation and complete-case analysis.


```{r ETWFE-Exit-OLS-HighEU, dpi = 300}
# データの読み込み
aff_highEU <- rio::import("../../03_data_output/Affiliate/affiliate_panel_brexit_high_income_eu_sample.dta")

# 2010年から2020年に限定
aff_highEU <- aff_highEU %>% filter(year >= 2010 & year <= 2020)

# 平均値補完: country-year 平均で `Aff_size_raw` の欠損を補完
overall_aff_size_mean <- mean(aff_highEU$Aff_size_raw, na.rm = TRUE)
aff_highEU_mean <- aff_highEU %>%
  group_by(country, year) %>%
  mutate(
    aff_size_country_year_mean = mean(Aff_size_raw, na.rm = TRUE),
    aff_size_country_year_mean = ifelse(
      is.nan(aff_size_country_year_mean),
      overall_aff_size_mean,
      aff_size_country_year_mean
    ),
    Aff_size_raw_mean = ifelse(
      is.na(Aff_size_raw),
      aff_size_country_year_mean,
      Aff_size_raw
    )
  ) %>%
  ungroup()

cat("Running event-time weighted fixed effects model with mean-imputed data...\n")

# 平均値補完データで ETWFE を推定
mean_imputed_fit <- etwfe(
  exitit ~ Aff_size_raw_mean + N_Aff_EU,
  tvar = year,
  gvar = first_year,
  ivar = year + AffiliateCode,
  data = aff_highEU_mean,
  family = "gaussian",
  vcov = ~country
)

# 平均値補完データの結果
mean_imputed_results <- extract_event_results(mean_imputed_fit)
mean_imputed_results$t_stat <- mean_imputed_results$estimate / mean_imputed_results$std.error
mean_imputed_results$p_value <- 2 * pnorm(-abs(mean_imputed_results$t_stat))
mean_imputed_n <- as.numeric(nobs(mean_imputed_fit))
mean_imputed_pr2 <- as.numeric(fixest::fitstat(mean_imputed_fit, "pr2"))

# 完全ケースでは `Aff_size_raw` の欠損を除外
aff_highEU_clean <- aff_highEU %>% filter(!is.na(Aff_size_raw))

cat("Running event-time weighted fixed effects model with complete-case data...\n")

# 完全ケースデータで ETWFE を推定
complete_case_fit <- etwfe(
  exitit ~ Aff_size_raw + N_Aff_EU,
  tvar = year,
  gvar = first_year,
  ivar = year + AffiliateCode,
  data = aff_highEU_clean,
  family = "gaussian",
  vcov = ~country
)

# 結果データフレームを作成
complete_case_results <- extract_event_results(complete_case_fit)
complete_case_results$t_stat <- complete_case_results$estimate / complete_case_results$std.error
complete_case_results$p_value <- 2 * pnorm(-abs(complete_case_results$t_stat))
complete_case_n <- as.numeric(nobs(complete_case_fit))
complete_case_pr2 <- as.numeric(fixest::fitstat(complete_case_fit, "pr2"))

```

# 比較図を作成


```{r combined-plot, dpi = 300}
# 出所識別用の列を追加
pooled_results$source <- "Multiple Imputation"
mean_imputed_results$source <- "Imputation with Mean"
complete_case_results$source <- "Complete-case"

# 3つの結果を結合
combined_results <- rbind(pooled_results, mean_imputed_results, complete_case_results)

# 比較図を描画
p_combined <- ggplot(combined_results, aes(x = year, y = estimate, color = source, shape = source, linetype = source)) +
  # Lines for both data sources
  geom_line(position = position_dodge(width = 0.3)) +
  # Points for both data sources
  geom_point(size = 3, position = position_dodge(width = 0.3)) +
  # Zero effect line
  geom_hline(yintercept = 0, linetype = "dashed", color = "darkgray") +
  # Labels
  labs(
    x = paste0(
      "Years post treatment (two-year bins)\n",
      "Multiple Imputation: N = ", sprintf("%.0f", mi_n),
      ", Pseudo R-squared = ", sprintf("%.3f", mi_pr2), "\n",
      "Imputation with Mean: N = ", mean_imputed_n,
      ", Pseudo R-squared = ", sprintf("%.3f", mean_imputed_pr2), "\n",
      "Complete-case: N = ", complete_case_n,
      ", Pseudo R-squared = ", sprintf("%.3f", complete_case_pr2)
    ),
    y = "Effect of Brexit",
    title = "The impacts on the exit probability: multiple imputation, mean imputation, and complete-case analysis",
    color = "Data Source",
    shape = "Data Source",
    linetype = "Data Source"
  ) +
  # Theme customization
  theme_minimal() +
  # Color and linetype customization
  scale_color_manual(values = c("Multiple Imputation" = "blue", "Imputation with Mean" = "red", "Complete-case" = "darkgreen")) +
  scale_linetype_manual(values = c("Multiple Imputation" = "dotted", "Imputation with Mean" = "solid", "Complete-case" = "dotdash")) +
  # X-axis breaks
  scale_x_continuous(breaks = unique(combined_results$year))

if (all(c("conf.low", "conf.high") %in% names(combined_results)) &&
    any(stats::complete.cases(combined_results[, c("conf.low", "conf.high")]))) {
  p_combined <- p_combined +
    geom_errorbar(
      aes(ymin = conf.low, ymax = conf.high),
      width = 0.2,
      position = position_dodge(width = 0.3)
    )
}

# 比較図を表示
print(p_combined)

# 比較図をEPS形式で保存
library(Cairo)  
ggsave("../../04_tex/main/Fig5.eps", p_combined, device = cairo_ps, width = 10, height = 6, dpi = 300)

```
