---
title: "Appendix H. Affiliate-Level Exit Responses by Brexit MFN Risk Exposure"
author: "Ayumu Tanaka"
date: "`r Sys.Date()`"
output:
  html_document:
    toc: true
    toc_float: true
    number_sections: true
---

```{r setup, include=FALSE}
# チャンク全体の表示設定をまとめて指定する。
knitr::opts_chunk$set(
# Rコード自体は表示する。
  echo = TRUE,
# キャッシュは使わず毎回計算する。
  cache = FALSE,
# パッケージ読み込み時のメッセージは隠す。
  message = FALSE,
# 警告メッセージは隠す。
  warning = FALSE
)
```

# Purpose

This appendix figure adapts the spirit of `Fig8.Rmd` to the new three-way
industry classification:

- `high`: high MFN risk / large Brexit exposure
- `low`: low MFN risk / small Brexit exposure
- `service`: service sectors

The goal is to see whether dynamic Brexit effects differ across these three
groups for affiliate exit probability.

The goal is to examine whether affiliate-level exit responses to the Brexit
referendum differ across these three industry groups.

# Packages

```{r packages}
# データ加工と集計に使う。
library(tidyverse)
# Stataファイルの入出力に使う。
library(rio)
# イベントスタディ推定と iplot に使う。
library(fixest)
# CSV を安定して読むために使う。
library(readr)
# 表を整形して表示するために使う。
library(knitr)
```

# Inputs

```{r paths}
# 退出分析に使う high-income EU サンプルのパスを指定する。
path_exit <- "../../03_data_output/Affiliate/affiliate_panel_brexit_high_income_eu_sample.dta"
# 今回作成した BrexitMFN3 の対応表のパスを指定する。
path_mfn3 <- "../../02_data_input/SectorCode2009_BrexitMFN3.csv"

# 分析対象年を 2010-2020 に限定する。
keep_years <- c(2010, 2012, 2014, 2016, 2018, 2020)
# 図の横軸に明示的に出したいイベント年を定義する。
event_years <- c(2010, 2012, 2016, 2018, 2020)
# BrexitMFN3 の表示順を固定する。
group_levels <- c("high", "low", "service")
# 図や表で見やすい表示名を用意する。
group_labels <- c(
  high = "High MFN Risk",
  low = "Low MFN Risk",
  service = "Services"
)
```

# Helper functions

```{r helpers}
# データセットごとの列名の違いを吸収する関数を作る。
standardize_affiliate_panel <- function(df) {
  # `iso` しか無い場合は `country` に名前を揃える。
  if ("iso" %in% names(df) && !"country" %in% names(df)) {
    names(df)[names(df) == "iso"] <- "country"
  }

  # `FA_SectorCode2009` しか無い場合は `FASector` に名前を揃える。
  if ("FA_SectorCode2009" %in% names(df) && !"FASector" %in% names(df)) {
    names(df)[names(df) == "FA_SectorCode2009"] <- "FASector"
  }

  # 列名を揃えたデータを返す。
  df
}

# モデルごとの観測数と R2 を凡例用の文字列に整形する関数を作る。
make_legend_label <- function(model, group_name) {
  # 観測数を数値として取り出す。
  model_n <- as.numeric(model[["nobs"]])
  # R2 を小数第3位までで取り出す。
  model_r2 <- round(as.numeric(fixest::fitstat(model, "r2")), 3)
  # グループ名と統計量を1本の文字列にまとめる。
  sprintf("%s (N = %s, R-squared = %.3f)", group_labels[[group_name]], model_n, model_r2)
}
```

# Load BrexitMFN3 classification

```{r load-mfn3}
# BrexitMFN3 の CSV を読む。
mfn3_map <- read_csv(path_mfn3, show_col_types = FALSE) %>%
  # 結合に必要な 2 列だけに絞る。
  transmute(
    FASector = as.integer(SectorCode2009),
    BrexitMFN3 = factor(BrexitMFN3, levels = group_levels)
  ) %>%
  # セクターコードごとの重複があれば最初の1件だけ残す。
  distinct(FASector, .keep_all = TRUE)

# まず分類ごとのセクター数を確認する。
mfn3_map %>%
  # グループ別件数を集計する。
  count(BrexitMFN3) %>%
  # 英語ラベルを見やすい形で付ける。
  mutate(label = group_labels[as.character(BrexitMFN3)]) %>%
  # 表に出す列だけを残す。
  select(label, n) %>%
  # HTML/PDF に表として出力する。
  kable(caption = "Number of sector codes in each BrexitMFN3 group")
```

# Exit analysis

## Load and prepare exit panel

```{r load-exit}
# 退出分析用データを読み込む。
aff_exit <- import(path_exit) %>%
  # 列名を標準化する。
  standardize_affiliate_panel() %>%
  # 対象年だけに絞る。
  filter(year %in% keep_years) %>%
  # SectorCode ごとに BrexitMFN3 を結合する。
  left_join(mfn3_map, by = "FASector") %>%
  # 分類不能な行は落とす。
  filter(!is.na(BrexitMFN3))

# グループごとの退出パネル観測数を確認する。
aff_exit %>%
  # グループ別件数を集計する。
  count(BrexitMFN3) %>%
  # 表示用ラベルを付ける。
  mutate(label = group_labels[as.character(BrexitMFN3)]) %>%
  # 必要列だけ残す。
  select(label, n) %>%
  # 表として出力する。
  kable(caption = "Exit panel observations by BrexitMFN3")
```

## Estimate Fig8-style exit event studies

```{r exit-models}
# BrexitMFN3 ごとにデータを 3 分割する。
exit_split <- split(aff_exit, aff_exit$BrexitMFN3)

# 各グループで Fig8 と同型の退出イベントスタディを回す。
exit_models <- lapply(group_levels, function(group_name) {
  # 年ダミーと GBR の相互作用を入れ、Affiliate FE と year FE を入れる。
  feols(
    exitit ~ i(year, GBR, 2014) | year + AffiliateCode,
    # 対応するグループのデータを使う。
    data = exit_split[[group_name]],
    # 標準誤差は country クラスタにする。
    vcov = ~country
  )
})
# リスト要素にグループ名を付ける。
names(exit_models) <- group_levels

# 3 グループの退出推定結果を横並びで確認する。
etable(exit_models$high, exit_models$low, exit_models$service)
```

## Tests of differences across groups

```{r exit-difference-tests}
# high 群と low 群をまとめて、群ごとのイベント係数差を直接検定できる形にする。
exit_high_low <- aff_exit %>%
  # high と low だけを残す。
  filter(BrexitMFN3 %in% c("high", "low")) %>%
  # 基準カテゴリを high にしておく。
  mutate(BrexitMFN3 = relevel(BrexitMFN3, ref = "high"))

# high 群と service 群をまとめて、群ごとの差を直接検定できる形にする。
exit_high_service <- aff_exit %>%
  # high と service だけを残す。
  filter(BrexitMFN3 %in% c("high", "service")) %>%
  # 基準カテゴリを high にしておく。
  mutate(BrexitMFN3 = relevel(BrexitMFN3, ref = "high"))

# high と low の係数差を年ごとに推定する。
model_high_low <- feols(
  exitit ~ i(year, GBR, ref = 2014) * BrexitMFN3 | year + AffiliateCode,
  data = exit_high_low,
  vcov = ~country
)

# high と service の係数差を年ごとに推定する。
model_high_service <- feols(
  exitit ~ i(year, GBR, ref = 2014) * BrexitMFN3 | year + AffiliateCode,
  data = exit_high_service,
  vcov = ~country
)

# high-low の 2018 年差を検定する。
wald_high_low_2018 <- wald(
  model_high_low,
  "BrexitMFN3high:year::2018:GBR = 0"
)

# high-low の 2020 年差を検定する。
wald_high_low_2020 <- wald(
  model_high_low,
  "BrexitMFN3high:year::2020:GBR = 0"
)

# high-service の 2018 年差を検定する。
wald_high_service_2018 <- wald(
  model_high_service,
  "BrexitMFN3high:year::2018:GBR = 0"
)

# high-service の 2020 年差を検定する。
wald_high_service_2020 <- wald(
  model_high_service,
  "BrexitMFN3high:year::2020:GBR = 0"
)

# 検定結果を見やすい表にまとめる。
bind_rows(
  tibble(
    comparison = "High vs Low",
    year = 2018,
    p_value = as.numeric(wald_high_low_2018)
  ),
  tibble(
    comparison = "High vs Low",
    year = 2020,
    p_value = as.numeric(wald_high_low_2020)
  ),
  tibble(
    comparison = "High vs Service",
    year = 2018,
    p_value = as.numeric(wald_high_service_2018)
  ),
  tibble(
    comparison = "High vs Service",
    year = 2020,
    p_value = as.numeric(wald_high_service_2020)
  )
) %>%
  # 小数第4位までで表にする。
  mutate(p_value = round(p_value, 4)) %>%
  kable(caption = "Wald tests for differences in exit effects across groups")
```

# Plot for Appendix H

```{r plots, fig.width=11, fig.height=5}
# 退出図の凡例ラベルを Fig8 風に作る。
exit_legend_high <- make_legend_label(exit_models$high, "high")
# 退出図の凡例ラベルを Fig8 風に作る。
exit_legend_low <- make_legend_label(exit_models$low, "low")
# 退出図の凡例ラベルを Fig8 風に作る。
exit_legend_service <- make_legend_label(exit_models$service, "service")

# 後で元の描画設定に戻せるよう現在の par を保存する。
old_par <- par(no.readonly = TRUE)
# チャンク終了時に par を元に戻す。
on.exit(par(old_par))

# 図を 1 枚だけ描く。
par(mfrow = c(1, 1))
# 余白を Fig8 に近い形に少し広めに取る。
par(mar = c(4, 4.2, 3.2, 1))

# 退出モデル 3 本を Fig8 と同じ iplot スタイルで描く。
iplot(
  list(exit_models$high, exit_models$low, exit_models$service),
  pt.join = TRUE,
  main = "Effect of the Brexit referendum on exit probability",
  sub = "High-income EU affiliate-level balanced panel",
  xlab = "Linear probability model. Two-year intervals."
)
# 凡例を左上に追加する。
legend(
  "bottomright",
  col = 1:3,
  pch = 9,
  cex = 0.9,
  lwd = 1,
  lty = 1:3,
  legend = c(exit_legend_high, exit_legend_low, exit_legend_service),
  title = "Sector"
)
```

# Notes

```{r notes}
# この付録図の設計メモを表にまとめる。
note_tbl <- tibble(
  # 行ラベルを定義する。
  item = c(
    "Exit specification",
    "Reference year",
    "Sample",
    "Classification"
  ),
  # 各行の説明文を定義する。
  detail = c(
    "Affiliate-level event study with year and affiliate fixed effects, following the spirit of Fig8.",
    "2014",
    "High-income EU sample.",
    "BrexitMFN3 = high / low / service, based on SectorCode2009_BrexitMFN3.csv."
  )
)

# メモ表を出力する。
note_tbl %>%
  kable(caption = "Design notes for Appendix H Figure H4")
```

# Export EPS

```{r export-eps}
# EPS デバイスを開いて付録図の保存先を指定する。
postscript(
  "../../04_tex/main/FigH4.eps",
  horizontal = FALSE,
  width = 8,
  height = 6
)
# 図を 1 枚だけ描く。
par(mfrow = c(1, 1))
# 余白を調整する。
par(mar = c(4, 4.2, 3.2, 1))
# 退出図を保存用に描く。
iplot(
  list(exit_models$high, exit_models$low, exit_models$service),
  pt.join = TRUE,
  main = "Effect of the Brexit referendum on exit probability",
  sub = "High-income EU affiliate-level balanced panel",
  xlab = "Linear probability model. Two-year intervals."
)
# 退出図の凡例を保存用にも描く。
legend("bottomright", col = 1:3, pch = 9, cex = 0.9, lwd = 1, lty = 1:3,
       legend = c(exit_legend_high, exit_legend_low, exit_legend_service), title = "Sector")
# デバイスを閉じて保存を完了する。
dev.off()
```
