---
title: "参入・退出・現地法人数／親会社数の統合"
author: "Ayumu Tanaka"
date: "`r Sys.Date()`"
output:
  html_document:
    toc: true
    toc_float: true
    number_sections: true
---

```{r setup-chunk, include=FALSE}
knitr::opts_chunk$set(echo = TRUE,
                      cache = FALSE,
                      message = FALSE,
                      warning = FALSE)
```

# 概要

Data11（参入）・Data12（退出）・Data13（現地法人数・親会社数）の出力を
産業×国×年をキーに統合し、分析用データを作成する。

年次・比較群の絞り込みおよびダミー変数の作成は、分析ファイル（Tab1.Rmd 等）側で行う。

# パッケージの読み込み

```{r packages}
library(dplyr)
library(tidyr)
library(rio)
```

# データの読み込み

## 入力データ

**現地法人レベル**

- `../../03_data_output/EntryExit/N_affiliate_entry_country_industry_year.dta`（Data11産出）
- `../../03_data_output/EntryExit/N_affiliate_exit_country_industry_year.dta`（Data12産出）
- `../../03_data_output/EntryExit/N_affiliate_country_industry_year.dta`（Data13産出）

**親会社レベル**

- `../../03_data_output/EntryExit/N_parent_entry_country_industry_year.dta`（Data11産出）
- `../../03_data_output/EntryExit/N_parent_exit_country_industry_year.dta`（Data12産出）
- `../../03_data_output/EntryExit/N_parent_country_industry_year.dta`（Data13産出）

## 出力データ

- `../../03_data_output/EntryExit/N_affiliate_entry_exit.dta`
- `../../03_data_output/EntryExit/N_affiliate_entry_exit_country_year.dta`
- `../../03_data_output/EntryExit/N_parent_entry_exit.dta`
- `../../03_data_output/EntryExit/N_parent_entry_exit_country_year.dta`

```{r load-data}
# 現地法人レベルの参入件数（産業×国×年）
aff_entry  <- rio::import("../../03_data_output/EntryExit/N_affiliate_entry_country_industry_year.dta")
# 現地法人レベルの参入件数（国×年）
aff_entry_cy <- rio::import("../../03_data_output/EntryExit/N_affiliate_entry_country_year.dta")
# 現地法人レベルの退出件数（産業×国×年）
aff_exit   <- rio::import("../../03_data_output/EntryExit/N_affiliate_exit_country_industry_year.dta")
# 現地法人レベルの退出件数（国×年）
aff_exit_cy <- rio::import("../../03_data_output/EntryExit/N_affiliate_exit_country_year.dta")
# 現地法人数（産業×国×年）
aff_stock  <- rio::import("../../03_data_output/EntryExit/N_affiliate_country_industry_year.dta")

# 親会社レベルの参入件数（産業×国×年）
par_entry  <- rio::import("../../03_data_output/EntryExit/N_parent_entry_country_industry_year.dta")
# 親会社レベルの参入件数（国×年）
par_entry_cy <- rio::import("../../03_data_output/EntryExit/N_parent_entry_country_year.dta")
# 親会社レベルの退出件数（産業×国×年）
par_exit   <- rio::import("../../03_data_output/EntryExit/N_parent_exit_country_industry_year.dta")
# 親会社レベルの退出件数（国×年）
par_exit_cy <- rio::import("../../03_data_output/EntryExit/N_parent_exit_country_year.dta")
# 親会社数（産業×国×年）
par_stock  <- rio::import("../../03_data_output/EntryExit/N_parent_country_industry_year.dta")
```

# 現地法人レベルの統合

```{r affiliate-combine}
affiliate_entry_exit_count <- aff_entry %>%
  # セクター変数名を他データと統一し、件数変数名を明示的に変更
  rename(FASector         = FA_SectorCode2009,
         N_entry_industry = N) %>%
  # 結合キーと参入件数のみ残す
  select(iso, FASector, year, N_entry_industry) %>%
  # 退出件数を iso × FASector × year をキーに結合
  full_join(
    aff_exit %>% select(iso, FASector, year, N_exit_industry),
    by = c("iso", "FASector", "year")
  ) %>%
  # 現地法人数を iso × FASector × year をキーに結合
  full_join(aff_stock, by = c("iso", "FASector", "year")) %>%
  # iso が欠損または空文字の観測を除去
  filter(!is.na(iso), iso != "") %>%
  mutate(
    # 結合で生じた欠損（観測なし）を 0 に置換
    N_entry_industry = replace_na(N_entry_industry, 0),
    N_exit_industry  = replace_na(N_exit_industry,  0),
    N_total_industry = replace_na(N_total_industry, 0)
  ) %>%
  # iso → FASector → year の順に並べ替え
  arrange(iso, FASector, year)

# 現地法人レベルの参入・退出・現地法人数統合データを保存
rio::export(affiliate_entry_exit_count,
            "../../03_data_output/EntryExit/N_affiliate_entry_exit.dta")
```

# 現地法人レベル（国×年）の統合

```{r affiliate-combine-country-year}
affiliate_stock_country_year <- aff_stock %>%
  group_by(iso, year) %>%
  summarise(
    N_total = sum(N_total_industry, na.rm = TRUE),
    .groups = "drop"
  )

affiliate_entry_exit_country_year <- aff_entry_cy %>%
  rename(N_entry = N) %>%
  select(iso, year, N_entry) %>%
  full_join(
    aff_exit_cy %>%
      select(iso, year, N_exit),
    by = c("iso", "year")
  ) %>%
  full_join(affiliate_stock_country_year, by = c("iso", "year")) %>%
  filter(!is.na(iso), iso != "") %>%
  mutate(
    N_entry = replace_na(N_entry, 0),
    N_exit  = replace_na(N_exit,  0),
    N_total = replace_na(N_total, 0)
  ) %>%
  arrange(iso, year)

rio::export(
  affiliate_entry_exit_country_year,
  "../../03_data_output/EntryExit/N_affiliate_entry_exit_country_year.dta"
)
```

# 親会社レベルの統合

```{r parent-combine}
parent_entry_exit_count <- par_entry %>%
  # 件数変数名を明示的に変更
  rename(N_entry_industry = N) %>%
  # 結合キーと参入件数のみ残す
  select(iso, Parent_SectorCode, year, N_entry_industry) %>%
  # 退出件数を iso × Parent_SectorCode × year をキーに結合
  # N_exit を他データと統一した変数名 N_exit_industry に変更
  full_join(
    par_exit %>%
      rename(N_exit_industry = N_exit) %>%
      select(iso, Parent_SectorCode, year, N_exit_industry),
    by = c("iso", "Parent_SectorCode", "year")
  ) %>%
  # 親会社数を iso × Parent_SectorCode × year をキーに結合
  full_join(par_stock, by = c("iso", "Parent_SectorCode", "year")) %>%
  # iso が欠損または空文字の観測を除去
  filter(!is.na(iso), iso != "") %>%
  mutate(
    # 結合で生じた欠損（観測なし）を 0 に置換
    N_entry_industry = replace_na(N_entry_industry, 0),
    N_exit_industry  = replace_na(N_exit_industry,  0),
    N_total_industry = replace_na(N_total_industry, 0)
  ) %>%
  # iso → Parent_SectorCode → year の順に並べ替え
  arrange(iso, Parent_SectorCode, year)

# 親会社レベルの参入・退出・親会社数統合データを保存
rio::export(parent_entry_exit_count,
            "../../03_data_output/EntryExit/N_parent_entry_exit.dta")
```

# 親会社レベル（国×年）の統合

```{r parent-combine-country-year}
parent_stock_country_year <- par_stock %>%
  group_by(iso, year) %>%
  summarise(
    N_total = sum(N_total_industry, na.rm = TRUE),
    .groups = "drop"
  )

parent_entry_exit_country_year <- par_entry_cy %>%
  rename(N_entry = N) %>%
  select(iso, year, N_entry) %>%
  full_join(
    par_exit_cy %>%
      select(iso, year, N_exit),
    by = c("iso", "year")
  ) %>%
  full_join(parent_stock_country_year, by = c("iso", "year")) %>%
  filter(!is.na(iso), iso != "") %>%
  mutate(
    N_entry = replace_na(N_entry, 0),
    N_exit  = replace_na(N_exit,  0),
    N_total = replace_na(N_total, 0)
  ) %>%
  arrange(iso, year)

rio::export(
  parent_entry_exit_country_year,
  "../../03_data_output/EntryExit/N_parent_entry_exit_country_year.dta"
)
```
