---
title: "生存分析用データの作成"
author: "Ayumu Tanaka"
date: "2024-05-23"
output:
  html_document:
    toc: true
    toc_float: true
    number_sections: yes
---

```{r setup-chunk, include=FALSE}
knitr::opts_chunk$set(echo = TRUE, # show R code
                      cache = FALSE, # do not cache results
                      message=FALSE, # パッケージ読込時などのメッセージを表示しない
                      warning=FALSE) # 警告メッセージを表示しない

```



# 準備


```{r preparation}
# ワークスペースの初期化
rm(list = ls())

# 必要なパッケージの読み込み
library("rio")           # For importing data 
library("tidyverse")     # For data manipulation
library("countrycode")   # For creating the country ISO codes
library("Hmisc")         # For labeling the variables
```


# データの読み込み

## 入力データ
- "../../03_data_output/Affiliate/affiliate_panel_with_affiliate_counts.dta"

## 出力データ
- "../../03_data_output/Affiliate/affiliate_panel_with_affiliate_counts.dta"
- "../../03_data_output/Affiliate/affiliate_last_observation_panel.dta"
- "../../03_data_output/Parent/parent_last_observation_panel.dta"


```{r load-data}
## 不要なオブジェクトの削除
rm(list = ls())

# `affiliate_panel_with_affiliate_counts.dta` の読み込み
library(rio)
FA5 <- rio::import("../../03_data_output/Affiliate/affiliate_panel_with_affiliate_counts.dta")

```



# 変数名の整理
```{r rename-variables}
# 変数名の整理
FA5 <- FA5 %>%
  rename(firm = Parent_NameAlphabet,
         Ratio = JOwnRatio,
         Parent_SectorCode = Parent_SectorCode2009,
         Parent_SectorName = Parent_SectorNameAlph,
         Parent_SectorClassNameAlph = Parent_SectorClassNameAlph,
         Aff_size = PayrollNumber,
         EU = eu, 
         EU_all = euall,
         #Political_Stability = pvr, 
         #Government_Effectiveness = ger,
         #Regulatory_Quality = rqr,
         #Rule_of_Law = rlr, 
         #Control_of_Corruption = ccr,
         Dist = dist)
```


# 現地法人レベルの生存分析データ作成
## 企業・国単位の存続年数を計算

```{r calculate-survival-years-affiliate}
# 現地法人・国単位の存続年数を計算
FA5 <- FA5 %>% 
  group_by(AffiliateCode, iso) %>% 
  mutate(survival_years = year - min(year) + 1)


FA5 <- FA5 %>% 
  group_by(AffiliateCode, iso) %>% 
  mutate(min_year = min(year) )

# 存続年数の分布を確認
hist(FA5$survival_years)

```


## 各現地法人について最終年の観測だけ残す

```{r keep-last-year-affiliate}

# 各現地法人について最終年の観測だけ残す
  aff_last <- FA5 %>% 
    group_by(AffiliateCode, iso) %>% 
    filter(year == max(year))
```


## 最終年より前に消えた現地法人を特定

```{r identify-disappeared-affiliate}
# 最終年より前に消えた現地法人を示す変数を作成
aff_last <- aff_last %>% 
  mutate(censored = ifelse(year == max(aff_last$year), 1, 0))

# exit= 0 if censored==1, exit=1 if event==1
aff_last$exit <- ifelse(aff_last$censored == 1, 0, 1)

# `exit` と `censored` のクロス表を確認
table(aff_last$exit, aff_last$censored)

# `censored` と `survival_years` を前方へ移動
aff_last <- aff_last %>% 
  select(AffiliateCode, JPCode, iso, year, min_year, survival_years, censored, everything())

# `KSKJPCode`・`iso`・`year` で並べ替え
aff_last <- aff_last %>% 
  arrange(iso, AffiliateCode, year)

```

## 英国ダミーとBrexitダミーの作成
```{r create-dummy-variable-affiliate}
# 英国ダミーを作成
  aff_last$GBR <- NULL 
  aff_last <- aff_last %>% 
    mutate(GBR = ifelse(iso == "GBR", 1, 0))
  
# 2016年以降の英国ダミーを作成
aff_last <- aff_last %>% 
  mutate(Brexit = ifelse(iso == "GBR" & year >= 2016, 1, 0))

# 英国ダミーとBrexitダミーの観測数を確認
table(aff_last$GBR, aff_last$Brexit)
```   


## 出資比率の整備

- ParentJPOwnRatio: total ownership ratio of all Japanese parent firms
- Ratio: ownership ratio of the top Japanese parent firm

- Ratioは欠損値が少しある。

```{r ratio}
#FA6$Ratio <- FA6$Ratio 
FA5$Ratio <-    FA5$Ratio * (1/100)
FA5$RatioAll <- FA5$ParentJPOwnRatio/100
FA5$ParentJPOwnRatio<- NULL

# `ParentJPOwnRatio > Ratio` の件数を確認
FA5$D <- ifelse(FA5$RatioAll > FA5$Ratio, 1, 0)
table(FA5$D)
FA5$D <- NULL

# `Ratio` の欠損を確認
table(is.na(FA5$Ratio))
table(is.na(FA5$RatioAll))

# `Ratio` が欠損なら `ParentJPOwnRatio` で補完
FA5$Ratio <- ifelse(is.na(FA5$Ratio), FA5$RatioAll, FA5$Ratio)
```





# 親会社レベルの生存分析データ作成
## 企業×国×年単位へ集計

It takes significant time to collapse the data by firm, iso, and year with the `tidyverse` package. Therefore, I use `data.table` to collapse the data.



```{r collapse-data-by-firm-iso-year}
library(data.table)
# `FA5` を `data.table` に変換
setDT(FA5)
# `JPCode`・`iso`・`year` ごとに集計
parent <- FA5[, .(
  N_Aff = .N,
  firm = first(firm),
  Ratio = mean(Ratio),
  Parent_SectorCode = first(Parent_SectorCode),
  Parent_SectorName = first(Parent_SectorName),
  Parent_SectorClass = first(Parent_SectorClass),
  Parent_SectorClassNameAlph = first(Parent_SectorClassNameAlph),
  Aff_size = sum(Aff_size),
  EU = first(EU),
  EU_all = first(EU_all),
  countryname = first(countryname),
  GDP_PPP = first(GDP_PPP),
  GDP_per_capita = first(GDP_per_capita),
  #Political_Stability = first(Political_Stability),
  #Government_Effectiveness = first(Government_Effectiveness),
  #Regulatory_Quality = first(Regulatory_Quality),
  #Rule_of_Law = first(Rule_of_Law),
  #Control_of_Corruption = first(Control_of_Corruption),
  Dist = first(Dist),
  N_Aff_EU = first(N_Aff_EU),
  N_Aff_GBR = first(N_Aff_GBR)
), by = .(JPCode, iso, year)]

```


The following code is too slow to run. I will use the code above instead.

```
library(dplyr)

# `JPCode`・`iso`・`year` ごとの観測数を計算
parent <- FA5 %>% 
  group_by(JPCode, iso, year) %>% 
  summarise(N_Aff = n(), 
            firm = first(firm), 
            Ratio = mean(Ratio),
            Parent_SectorCode = first(Parent_SectorCode), 
            Parent_SectorName = first(Parent_SectorName),
            Parent_SectorClass = first(Parent_SectorClass),
            Parent_SectorClassNameAlph = first(Parent_SectorClassNameAlph),
            Aff_size = sum(Aff_size),
            EU = first(EU), 
            EU_all = first(EU_all), 
            countryname = first(countryname),
            GDP_PPP = first(GDP_PPP), 
            GDP_per_capita = first(GDP_per_capita),
            Political_Stability = first(Political_Stability), 
            Government_Effectiveness = first(Government_Effectiveness), 
            Regulatory_Quality = first(Regulatory_Quality),
            Rule_of_Law = first(Rule_of_Law), 
            Control_of_Corruption = first(Control_of_Corruption),
            Dist = first(Dist),
            N_Aff_EU = first(N_Aff_EU),
            N_Aff_GBR = first(N_Aff_GBR),
            )

```

## 企業・国単位の存続年数を計算

```{r calculate-survival-years}
# 企業・国単位の存続年数を計算
parent <- parent %>% 
  group_by(JPCode, iso) %>% 
  mutate(survival_years = year - min(year) + 1)

# 存続年数の分布を確認
hist(parent$survival_years)

```


## 各企業について最終年の観測だけ残す

```{r keep-last-year}

# 各企業について最終年の観測だけ残す
  parent_last <- parent %>% 
    group_by(JPCode, iso) %>% 
    filter(year == max(year))
```

## 最終年より前に消えた企業を特定

```{r identify-disappeared-firms}
# 最終年より前に消えた企業を示す変数を作成
parent_last <- parent_last %>% 
  mutate(censored = ifelse(year == max(parent_last$year), 1, 0))

# exit= 0 if censored==1, exit=1 if event==1
parent_last$exit <- ifelse(parent_last$censored == 1, 0, 1)

# `exit` と `censored` のクロス表を確認
table(parent_last$exit, parent_last$censored)

# `censored` と `survival_years` を前方へ移動
parent_last <- parent_last %>% 
  select(JPCode, iso, year, censored, survival_years, everything())

# `KSKJPCode`・`iso`・`year` で並べ替え
parent_last <- parent_last %>% 
  arrange(JPCode, iso, year)

```


## 英国ダミーとBrexitダミーの作成
```{r create-dummy-variable}
# 英国ダミーを作成
parent_last <- parent_last %>% 
  mutate(GBR = ifelse(iso == "GBR", 1, 0))

# 2016年以降の英国ダミーを作成
parent_last <- parent_last %>% 
  mutate(Brexit = ifelse(iso == "GBR" & year >= 2016, 1, 0))

# 英国ダミーとBrexitダミーの観測数を確認
table(parent_last$GBR, parent_last$Brexit)
```   


## データの保存
```{r save-data}
# データの保存
rio::export(parent_last, "../../03_data_output/Parent/parent_last_observation_panel.dta")


# データの保存
rio::export(FA5, "../../03_data_output/Affiliate/affiliate_panel_survival_ready.dta")
rio::export(aff_last, "../../03_data_output/Affiliate/affiliate_last_observation_panel.dta")
```
