---
title: "退出データの作成"
author: "Ayumu Tanaka"
date: "`r Sys.Date()`"
output:
  html_document:
    toc: true
    toc_float: true
    number_sections: true
---

```{r setup-chunk, include=FALSE}
knitr::opts_chunk$set(
  echo = TRUE,
  cache = FALSE,
  message = FALSE,
  warning = FALSE
)
```

# 退出の定義

- 親会社レベルでは、親会社がある国に現地法人を持つ状態（`JPCode` × `iso`）がデータ上で最後に観測された後、最終観測年がパネルの最終年でない場合に退出として扱う。
- 現地法人レベルでは、現地法人（`AffiliateCode` × `iso`）がデータ上で最後に観測された後、最終観測年がパネルの最終年でない場合に退出として扱う。
- `censored == 0` の最終観測だけを退出イベントとして1回だけ数える。
- データは1990年から2022年までの隔年パネルなので、退出年は「最後に観測された年」ではなく、その次の調査年、すなわち最終観測年の2年後と定義する。
- 1990年に最後に観測された個体は1992年退出、2020年に最後に観測された個体は2022年退出として扱う。
- 2022年に最後に観測された個体はパネル最終年で右打ち切りであり、退出したことを次の調査年で確認できないため、退出イベントとして扱わず、退出年は欠損と考える。
- 結果として、1992年から2022年までの退出現地法人数・退出親会社数を格納したデータセットを作成する。


# パッケージの読み込み

```{r packages}
library(rio)
library(dplyr)
```

# データの読み込み

## 入力データ

- `../../03_data_output/ShareHolder/shareholder_panel_iso_sector.dta`

## 出力データ

- `../../03_data_output/ShareHolder/shareholder_panel_iso_sector_affiliate_last.dta`
- `../../03_data_output/ShareHolder/shareholder_panel_iso_sector_parent_last.dta`
- `../../03_data_output/EntryExit/N_affiliate_exit_country_industry_year.dta`
- `../../03_data_output/EntryExit/N_affiliate_exit_country_year.dta`
- `../../03_data_output/EntryExit/N_parent_exit_country_industry_year.dta`
- `../../03_data_output/EntryExit/N_parent_exit_country_year.dta`
- `../../03_data_output/EntryExit/N_parent_exit_uk_after_brexit.dta`
- `../../03_data_output/EntryExit/N_affiliate_exit_uk_after_brexit.dta`

```{r load-data}
shjp <- rio::import("../../03_data_output/ShareHolder/shareholder_panel_iso_sector.dta")

# JOwnRatio を 0-1 スケールの Ratio に変換
shjp <- shjp %>%
  mutate(Ratio = JOwnRatio / 100) %>%
  select(-JOwnRatio)

panel_last_year <- max(shjp$year, na.rm = TRUE)
panel_last_year
```


# 最終観測データの作成

## 現地法人レベルの最終観測データ

1つの現地法人に複数の親会社が存在するため、rank==1 の行で現地法人を代表する。

```{r affiliate-last}
# rank==1 で AffiliateCode × year に集約
aff <- shjp %>%
  group_by(AffiliateCode, year) %>%
  filter(rank == min(rank)) %>%
  slice(1) %>%
  ungroup()

# AffiliateCode × iso ごとに最終観測年を特定し、その行だけ残す
aff_last <- aff %>%
  group_by(AffiliateCode, iso) %>%
  filter(year == max(year)) %>%
  slice(1) %>%
  ungroup()

# censored: パネル最終年に観測されていれば 1、そうでなければ 0
aff_last <- aff_last %>%
  mutate(censored = ifelse(year == panel_last_year, 1, 0))

table(aff_last$censored)

rio::export(aff_last, "../../03_data_output/ShareHolder/shareholder_panel_iso_sector_affiliate_last.dta")
```

## 親会社レベルの最終観測データ

全 rank を使用し、JPCode × iso × year の存在を確認する。

```{r parent-last}
# JPCode × iso × year ごとに集約（Ratio は平均、セクターは代表値）
parent <- shjp %>%
  group_by(JPCode, iso, year) %>%
  summarise(
    Ratio                      = mean(Ratio, na.rm = TRUE),
    Parent_SectorCode          = first(Parent_SectorCode2009),
    Parent_SectorClass         = first(Parent_SectorClass),
    Parent_SectorClassNameAlph = first(Parent_SectorClassNameAlph),
    countryname                = first(countryname),
    .groups = "drop"
  )

# JPCode × iso ごとに最終観測年を特定し、その行だけ残す
parent_last <- parent %>%
  group_by(JPCode, iso) %>%
  filter(year == max(year)) %>%
  slice(1) %>%
  ungroup()

# censored: パネル最終年に観測されていれば 1、そうでなければ 0
parent_last <- parent_last %>%
  mutate(censored = ifelse(year == panel_last_year, 1, 0))

table(parent_last$censored)

rio::export(parent_last, "../../03_data_output/ShareHolder/shareholder_panel_iso_sector_parent_last.dta")
```


# 退出フローデータの作成

`censored == 0` の最終観測を退出イベントとし、退出年を最終観測年 + 2 と定義する。

```{r create-exit-flow}
parent_exit_flow <- parent_last %>%
  filter(censored == 0) %>%
  mutate(year2 = year + 2) %>%
  filter(year2 <= panel_last_year)

aff_exit_flow <- aff_last %>%
  filter(censored == 0) %>%
  mutate(year2 = year + 2) %>%
  filter(year2 <= panel_last_year)
```


# 退出件数データ

## 親会社レベル（産業×国×退出年）

```{r parent-exit-industry-data}
N_firm_exit_industry <- parent_exit_flow %>%
  transmute(iso, Parent_SectorCode, year = year2, Ratio) %>%
  group_by(iso, Parent_SectorCode, year) %>%
  summarise(N_exit = n(),
            WN     = sum(Ratio, na.rm = TRUE),
            .groups = "drop") %>%
  arrange(iso, Parent_SectorCode, year)

rio::export(N_firm_exit_industry, "../../03_data_output/EntryExit/N_parent_exit_country_industry_year.dta")
```

## 親会社レベル（国×退出年）

```{r parent-exit-data}
N_firm_exit <- N_firm_exit_industry %>%
  group_by(iso, year) %>%
  summarise(N_exit = sum(N_exit, na.rm = TRUE),
            WN     = sum(WN, na.rm = TRUE),
            .groups = "drop") %>%
  arrange(iso, year)

rio::export(N_firm_exit, "../../03_data_output/EntryExit/N_parent_exit_country_year.dta")
```

## 現地法人レベル（産業×国×退出年）

```{r affiliate-exit-industry-data}
N_Aff_exit_industry <- aff_exit_flow %>%
  transmute(iso, FASector = FA_SectorCode2009, year = year2, Ratio) %>%
  group_by(iso, FASector, year) %>%
  summarise(N_exit_industry = n(),
            WN              = sum(Ratio, na.rm = TRUE),
            .groups = "drop") %>%
  arrange(iso, FASector, year)

rio::export(N_Aff_exit_industry, "../../03_data_output/EntryExit/N_affiliate_exit_country_industry_year.dta")
```

## 現地法人レベル（国×退出年）

```{r affiliate-exit-data}
N_Aff_exit <- N_Aff_exit_industry %>%
  group_by(iso, year) %>%
  summarise(N_exit = sum(N_exit_industry, na.rm = TRUE),
            WN     = sum(WN, na.rm = TRUE),
            .groups = "drop") %>%
  arrange(iso, year)

rio::export(N_Aff_exit, "../../03_data_output/EntryExit/N_affiliate_exit_country_year.dta")
```


# 英国退出サブサンプル

```{r exit-subsample}
exit_firm2016_UK <- parent_exit_flow %>% filter(iso == "GBR" & year2 >= 2016)
exit_aff2016_UK  <- aff_exit_flow    %>% filter(iso == "GBR" & year2 >= 2016)

rio::export(exit_firm2016_UK, "../../03_data_output/EntryExit/N_parent_exit_uk_after_brexit.dta")
rio::export(exit_aff2016_UK,  "../../03_data_output/EntryExit/N_affiliate_exit_uk_after_brexit.dta")
```
