---
title: "国年レベル集計データの作成"
author: "Ayumu Tanaka"
date: "2025-06-06"
output:
  html_document:
    toc: true
    toc_float: true
    number_sections: yes
---

```{r setup-chunk, include=FALSE}
knitr::opts_chunk$set(echo = TRUE, # show R code
                      cache = FALSE, # do not cache results
                      message=FALSE, # パッケージ読込時などのメッセージを表示しない
                      warning=FALSE) # 警告メッセージを表示しない

```

# パッケージの読み込み

```{r load-package}
library(ggplot2)
library(dplyr)
```

# データの読み込み

```{r load-data-package}
library(rio)
FA6 = import("../../03_data_output/Affiliate/affiliate_panel_survival_ready.dta")

# 2010年から2020年に限定
FA6 <- subset(FA6, year >= 2010 & year <= 2020)

names(FA6)[names(FA6)=="iso"] = "country"


```




# 国年レベルへの集計

```{r collapse-data-tidyverse}
N_Aff <- FA6 %>% 
  group_by(year, country) %>% 
  summarise(N = n(), 
            EU = first(EU_all),
            meanratio = mean(RatioAll, na.rm = TRUE),
            WN = sum(RatioAll, na.rm = TRUE)
            )
```



# EU内集計データの作成

```{r collapse-data-GBR}
# EU加盟国サンプルに限定
  aff_EU <- subset(FA6, FA6$EU_all == 1)
# 2010年以降に限定
  aff_EU <- subset(aff_EU, aff_EU$year >= 2010)

```

# 高所得EUサンプルの作成

- High-income EU countries are Luxembourg, Ireland, Denmark, Netherlands, Sweden, Austria, Germany, Finland, Belgium, France, United Kingdom, and Italy. The GDP per capita of these countries are as follows:
- Luxembourg: $115,531 LUX
- Ireland: $84,339 IRL
- Denmark: $63,434 DNK
- Netherlands: $62,515 NLD
- Sweden: $59,738 SWE
- Austria: $57,256 AUT
- Germany: $55,682 DEU
- Finland: $55,345 FIN
- Belgium: $54,319 BEL 
- France: $46,133 FRA
- United Kingdom: $45,470 GBR
- Italy: $40,594 ITA

```{r high-income-EU}


# 高所得EUダミーを作成
aff_EU$highEU <- ifelse(aff_EU$country %in% c("AUT", "BEL", "DNK", "FIN", "FRA", "DEU", "IRL", "ITA", "LUX", "NLD", "SWE", "GBR"), 1, 0)

# 高所得EUサンプルを作成
aff_EU_high <- subset(aff_EU, aff_EU$highEU == 1)


# 英国ダミー×年で集計
N_Aff_EU_high <- aff_EU_high %>% 
  group_by(year, GBR) %>% 
  summarise(N = n(), 
            GBR = first(GBR),
            ncountry = n_distinct(country),
            WN = sum(RatioAll, na.rm = TRUE)
            )

```





# データの保存

```{r save-data}
  rio::export(N_Aff, "../../03_data_output/Affiliate/affiliate_count_country_year.dta")
  rio::export(N_Aff_EU_high, "../../03_data_output/Affiliate/affiliate_count_high_income_eu_country_year.dta")
  rio::export(aff_EU_high, "../../03_data_output/Affiliate/affiliate_ownership_high_income_eu_country_year.dta")
```
