---
title: "新規参入データの作成"
author: "Ayumu Tanaka"
date: "`r Sys.Date()`"
output:
  html_document:
    toc: true
    toc_float: true
    number_sections: yes
---

```{r setup-chunk, include=FALSE}
knitr::opts_chunk$set(echo = TRUE, # show R code
                      cache = FALSE, # do not cache results
                      message=FALSE, # パッケージ読込時などのメッセージを表示しない
                      warning=FALSE) # 警告メッセージを表示しない

```

# 新規参入の定義

- データに初めて現れる年を参入年として扱う。
- 現地法人レベルでは、現地法人が初めて現れる年を参入年とする。
- 親会社レベルでは、親会社が当該国に初めて現れる年を参入年とする。
- データは1990年から2022年までの隔年パネルである。
- 1990年はデータの始点であり、それ以前から存在していた個体と1990年に参入した個体を識別できないため、1990年を参入年として扱わない。
- 結果として、1992年から2022年までの参入件数を格納したデータセットを作成する。

旧バージョン（`affiliate_panel_survival_ready.dta`）との違い：

- 入力データを `shareholder_panel_iso_sector.dta` に変更。
- 旧バージョンでは最大出資比率の親会社（rank==1）のみを使用していたが、本バージョンでは全親会社（rank>=2 を含む）を使用する。
- **現地法人レベル**の参入件数は変わらないが、**親会社レベル**の参入件数は rank>=2 の親会社が加わることで増加する。


# パッケージの読み込み

```{r load-package}
library(dplyr)
library(rio)
library(data.table)
```

# データの読み込み

## 入力データ

- `../../03_data_output/ShareHolder/shareholder_panel_iso_sector.dta`

## 出力データ

- `../../03_data_output/EntryExit/N_affiliate_entry_country_industry_year.dta`
- `../../03_data_output/EntryExit/N_affiliate_entry_country_year.dta`
- `../../03_data_output/EntryExit/N_parent_entry_country_industry_year.dta`
- `../../03_data_output/EntryExit/N_parent_entry_country_year.dta`

```{r load-data}
shjp <- rio::import("../../03_data_output/ShareHolder/shareholder_panel_iso_sector.dta")
```

- 年次の分布を確認

```{r check-years}
table(shjp$year)
```

# 変数の整理

`JOwnRatio` を `Ratio` にリネームし、変数名を後続処理と統一する。

```{r rename-vars}
shjp <- shjp %>%
  mutate(Ratio = JOwnRatio / 100) %>%
  select(-JOwnRatio)
```


# 現地法人レベルの参入年データ作成

## 現地法人レベルへの集約

1つの現地法人に複数の親会社（rank>=2）が存在するため、
現地法人の代表値として rank==1 の行を使用してから参入年を特定する。

```{r dedup-affiliate}
aff <- shjp %>%
  group_by(AffiliateCode, year) %>%
  filter(rank == min(rank)) %>%
  slice(1) %>%
  ungroup()
```

## 初出年の抽出

```{r keep-first-year}
aff_first <- aff %>%
  group_by(AffiliateCode) %>%
  filter(year == min(year)) %>%
  ungroup() %>%
  filter(year > 1990)
```

## 産業×国×参入年への集計

```{r collapse-data-tidyverse-sector}
collapseIndustry <- aff_first %>%
  group_by(year, iso, FA_SectorCode2009) %>%
  summarise(N         = n(),
            meanratio = mean(Ratio, na.rm = TRUE),
            WN        = sum(Ratio, na.rm = TRUE),
            .groups = "drop")

rio::export(collapseIndustry, "../../03_data_output/EntryExit/N_affiliate_entry_country_industry_year.dta")
```

## 国×参入年への集計

```{r collapse-data-tidyverse}
collapse <- aff_first %>%
  group_by(year, iso) %>%
  summarise(N         = n(),
            meanratio = mean(Ratio, na.rm = TRUE),
            WN        = sum(Ratio, na.rm = TRUE),
            .groups = "drop")

rio::export(collapse, "../../03_data_output/EntryExit/N_affiliate_entry_country_year.dta")
```


# 親会社レベルの参入年データ作成

rank>=2 を含む全親会社を使用するため、rank==1 のみを使用した旧バージョンよりも
参入件数が増加する。

## 親会社×国×年パネルの作成

```{r create-parent-country-year-panel}
parent <- as.data.table(shjp)[
  ,
  .(
    N_Aff                      = .N,
    Ratio                      = mean(Ratio, na.rm = TRUE),
    Parent_SectorCode          = Parent_SectorCode2009[1L],
    Parent_SectorName          = Parent_SectorNameAlph[1L],
    Parent_SectorClass         = Parent_SectorClass[1L],
    Parent_SectorClassNameAlph = Parent_SectorClassNameAlph[1L],
    countryname                = countryname[1L]
  ),
  by = .(JPCode, iso, year)
] %>%
  as_tibble()
```

## 初出年の抽出

```{r keep-first-year-parent}
parent_first <- parent %>%
  group_by(JPCode, iso) %>%
  filter(year == min(year)) %>%
  ungroup() %>%
  filter(year > 1990)
```

## 産業×国×参入年への集計

```{r collapse-parent-data-sector}
parent_collapse_industry <- parent_first %>%
  group_by(year, iso, Parent_SectorCode) %>%
  summarise(
    N         = n(),
    meanratio = mean(Ratio, na.rm = TRUE),
    WN        = sum(Ratio, na.rm = TRUE),
    .groups = "drop"
  )

rio::export(parent_collapse_industry, "../../03_data_output/EntryExit/N_parent_entry_country_industry_year.dta")
```

## 国×参入年への集計

```{r collapse-parent-data}
parent_collapse <- parent_first %>%
  group_by(year, iso) %>%
  summarise(
    N         = n(),
    meanratio = mean(Ratio, na.rm = TRUE),
    WN        = sum(Ratio, na.rm = TRUE),
    .groups = "drop"
  )

rio::export(parent_collapse, "../../03_data_output/EntryExit/N_parent_entry_country_year.dta")
```
