---
title: "東洋経済データの読み込み"
author: "Ayumu Tanaka"
date: "2024-05-18"
output:
  html_document:
    toc: true
    toc_float: true
    number_sections: yes
---

```{r setup-chunk, include=FALSE}
knitr::opts_chunk$set(echo = TRUE, # Display codes
                      cache = FALSE, # do not Cache the results
                      message=FALSE, # パッケージ読込時などのメッセージを表示しない
                      warning=FALSE) # 警告メッセージを表示しない

```

# 準備


```{r preparation}
# ワークスペースの初期化
rm(list = ls())

# 必要なパッケージの読み込み
library("rio")           # For importing data 
library("tidyverse")     # For data manipulation
library("countrycode")   # For creating the country ISO codes
library("Hmisc")         # For labeling the variables
```




# SHJP・JP・FA データの読み込み

- "SHJP": Japanese parent firms' ownership data
- "JP": Japanese parent firms' financial data
- "FA": Japanese affiliates' basic data

以下のデータを読み込む。

- "SHJP": 日本の親会社の出資比率データ
- "JP": 日本の親会社の財務データ
- "FA": 日本の海外子会社の基本データ

```{r load-data}

  # Japanese parent firms' ownership data
  SHJP <- rio::import("../../02_data_input/KSKSHJP.dta")
    # `EditionYear` から 1 を引いて `year` を作成
    SHJP$year =  SHJP$EditionYear-1
    # `EditionYear` 列を削除
    SHJP$EditionYear = NULL
    # `KSJOwnRatio < 10` を削除
    SHJP = SHJP[SHJP$KSJOwnRatio >= 10, ]
    # order by KSKJPCode and year
    SHJP = SHJP[order(SHJP$KSKJPCode, SHJP$year), ]

  # Japanese parent firms' financial data
  JP <- rio::import("../../02_data_input/KSKJP.dta")
    # `EditionYear` から 1 を引いて `year` を作成
    JP$year =  JP$EditionYear-1
    # `EditionYear` 列を削除
    JP$EditionYear = NULL
    JP = JP[order(JP$KSKJPCode, JP$year), ]


  # Japanese affiliates' basic data
  FA <- rio::import("../../02_data_input/KSKFA.dta")
    # `EditionYear` から 1 を引いて `year` を作成
    FA$year =  FA$EditionYear-1
    # `EditionYear` 列を削除
    FA$EditionYear = NULL
    # Order by KSFAffiliateCode and year
    FA = FA[order(FA$KSFAffiliateCode, FA$year), ]
    FA = FA[FA$KSFParentJPOwnRatio >= 10, ]

```


# 隔年サンプルへの限定

分析期間全体を隔年（偶数年）に統一する。
処置前（〜2014年）・処置後（2016年〜）とも同一頻度のパネルとなる。

```{r filter-biennial}
even_years <- seq(1990, 2022, by = 2)

SHJP <- SHJP[SHJP$year %in% even_years, ]
JP   <- JP[JP$year   %in% even_years, ]
FA   <- FA[FA$year   %in% even_years, ]
```


# 変数名の確認

## SHJP

```{r check-variable-names1}
names(SHJP)
```

## JP

```{r check-variable-names2}
names(JP)
```

## FA

```{r check-variable-names3}
names(FA)
```


# FAデータの整形

必要な変数を残し、変数名を変更しておく。

```{r}
# 不要な列を削除
FA <- FA %>% 
   select(-c(KSFDistCode1990, KSFDistCode1995,KSFAffiliateNameAlph,KSFAddressAlph,
             KSFAddress, KSFPhoneNumber, KSFDescription, KSFRepresentative,
             KSFCapitalStockNumeric, KSFCapitalStockDigitString,
             KSFCapitalStockCurrencySymbol, KSFDispatchedNumber, KSFStartDateType,
             KSFFiscalPeriodDate, KSFRevenueNumeric, 
             KSFRevenueDigitString, KSFRevenueCurrencySymbol, KSFRevenueUSD
             ))
 


# 列名から `KSF` を削除
   names(FA) <- gsub("KSF", "", names(FA))
   
# `Sector` で始まる列名に `Parent_` を付ける
  names(FA) <- gsub("^Sector", "FA_Sector", names(FA))
```


# SHJPデータの整形

必要な変数を残し、変数名を変更しておく。


```{r}
# 列名から `KSF` を削除
      names(SHJP) <- gsub("KSK", "", names(SHJP))
      names(SHJP) <- gsub("KSF", "", names(SHJP))
      names(SHJP) <- gsub("KS", "", names(SHJP))
```


```{r filter-largest-owner-SHJP}
# `AffiliateCode`・`year`・`JOwnRatio` で並べ替え
SHJP <- SHJP %>%
  arrange(AffiliateCode, year, desc(JOwnRatio))

# `AffiliateCode` 年ごとの `JOwnRatio` 順位を作成
SHJP <- SHJP %>%
  group_by(AffiliateCode, year) %>%
  mutate(rank = rank(-JOwnRatio, ties.method = "min", na.last = "keep")) %>%
  ungroup()
```


# JPデータの整形

必要な変数を残し、変数名を変更しておく。

```{r}

# JPの列名から `KSK` を削除
  names(JP) <- gsub("KSK", "", names(JP))
  
# `Common` で始まる列名に `Parent_` を付ける
  names(JP) <- gsub("^Common", "Parent_", names(JP))

# `Sector` で始まる列名に `Parent_` を付ける
  names(JP) <- gsub("^Sector", "Parent_Sector", names(JP))

  
  # Select the necessary columns from JP
JP <- JP %>% 
  select(JPCode, year, Parent_Name, Parent_NameAlphabet, 
         Parent_SectorCode1990, Parent_SectorCode2000, Parent_SectorCode2009
         )

```



# データの保存

```{r export-data}
# データの保存
  rio::export(SHJP, "../../03_data_output/ShareHolder/shareholder_panel_raw.dta")
  rio::export(FA, "../../03_data_output/Affiliate/affiliate_panel_raw.dta")
  rio::export(JP, "../../03_data_output/Parent/parent_panel_raw.dta")

```
