---
title: "世界開発指標データの取得"
author: "Ayumu Tanaka"
date: "2024-05-23"
output:
  html_document:
    toc: true
    toc_float: true
    number_sections: yes
---

```{r setup-chunk, include=FALSE}
knitr::opts_chunk$set(echo = TRUE, # show R code
                      cache = FALSE, # cache results
                      message=FALSE, # パッケージ読込時などのメッセージを表示しない
                      warning=FALSE) # 警告メッセージを表示しない

```


# WDIパッケージの準備

- The World Development Indicators (WDI) package is a R package to download and use the World Bank's World Development Indicators database.
- [WDI package](https://github.com/vincentarelbundock/WDI)

```
# WDIパッケージのインストール
install.packages("WDI")
```

# WDIパッケージの読み込みと指標検索
```{r}
# WDIパッケージの読み込み
library(WDI)

# GDP（PPPベース）の検索
WDIsearch("GDP, PPP")

# 一人当たりGDP（PPPベース）の検索
WDIsearch("GDP per capita, PPP")
```

# データの取得
- NY.GDP.MKTP.KD.ZG	GDP growth (annual %)
- NY.GDP.MKTP.PP.KD	GDP, PPP (constant 2017 international $)
- NY.GDP.PCAP.PP.KD	GDP per capita, PPP (constant 2017 international $)
- HD.HCI.OVRL	Human capital index (HCI) (scale 0-1)
- IC.BUS.DFRN.XQ	Ease of doing business score (0 = lowest performance to 100 = best performance)

```{r}
# WDIデータのダウンロード
WDI <- WDI(indicator = c("GDP_PPP" = "NY.GDP.MKTP.PP.KD", 
                         "GDP_per_capita" = "NY.GDP.PCAP.PP.KD",
                         "GDP_growth" = "NY.GDP.MKTP.KD.ZG",
                         "Ease_business" = "IC.BUS.DFRN.XQ"), 
              start = 1989, end = 2023)

# データの保存
library(rio)
export(WDI, "../../02_data_input/WDI.rds")
```
