---
title: "東洋経済データの産業分類コード整理"
author: "Ayumu Tanaka"
date: "2024-05-18"
output:
  html_document:
    toc: true
    toc_float: true
    number_sections: yes
---

```{r setup-chunk, include=FALSE}
knitr::opts_chunk$set(echo = TRUE, # Display codes
                      cache = FALSE, # do not Cache the results
                      message=FALSE, # パッケージ読込時などのメッセージを表示しない
                      warning=FALSE) # 警告メッセージを表示しない

```

# 準備


```{r preparation}
# ワークスペースの初期化
rm(list = ls())

# 必要なパッケージの読み込み
library("rio")           # For importing data 
library("tidyverse")     # For data manipulation
library("countrycode")   # For creating the country ISO codes
library("Hmisc")         # For labeling the variables
```




# データの読み込み

- "../../03_data_output/Affiliate/affiliate_panel_raw.dta"
- "../../03_data_output/Parent/parent_panel_raw.dta"

以下のデータを読み込む。

- "JP": 日本の親会社の財務データ
- "FA": 日本の海外子会社の基本データ

```{r load-data}

JP <- import("../../03_data_output/Parent/parent_panel_raw.dta")
FA <- import("../../03_data_output/Affiliate/affiliate_panel_raw.dta")
```


# 産業分類コードの整備

```{r sector-codes}

# 1990年・2000年・2009年の産業コード対応表を読み込む
SectorCode_Map <- import("../../02_data_input/KSK_Code_tanaka2024.xlsx",
          sheet = "SectorCode_Map", skip = 3)
# `SectorCode` を数値型に変換
SectorCode_Map$SectorCode1990 = as.numeric(SectorCode_Map$SectorCode1990)
SectorCode_Map$SectorCode2000 = as.numeric(SectorCode_Map$SectorCode2000)
SectorCode_Map$SectorCode2009 = as.numeric(SectorCode_Map$SectorCode2009)

# 2009年の産業コード表を読み込む
SectorCode2009 <- import("../../02_data_input/KSK_Code_tanaka2024.xlsx",
            sheet = "SectorCode2009", skip = 3)
SectorCode2009 = SectorCode2009 %>%
  select(c(SectorCode2009, SectorName2009, SectorNameAlph,
           SectorClass, SectorClassName, SectorClassNameAlph))

# `SectorCode` を数値型に変換
SectorCode_Map$SectorCode2009 = as.numeric(SectorCode_Map$SectorCode2009)

```


# 親会社レベルの処理

Combining the sector codes with JP data

## ステップ1: 1990年コードの接続

```{r combine-sector-codes-JP}

## `SectorCode1990` を鍵に `JP` と対応表を結合
  JP <- left_join(JP, SectorCode_Map %>% 
                    select(c(SectorCode1990, SectorCode2009)), 
                  by = c("Parent_SectorCode1990" = "SectorCode1990"))

```


```{r}
## `Parent_SectorCode1990` がある場合は `SectorCode2009` を採用
  JP <- JP %>%
    mutate(Parent_SectorCode2009 = 
             ifelse(!is.na(Parent_SectorCode1990), SectorCode2009, Parent_SectorCode2009))


## 一時的に `SectorCode2009` を削除
  JP$SectorCode2009 = NULL

```


## ステップ2: 2000年コードの接続

```{r}

## `SectorCode2000` を鍵に `JP` と対応表を結合
  JP <- left_join(JP, SectorCode_Map %>% 
                    select(c(SectorCode2000, SectorCode2009)), 
                  by = c("Parent_SectorCode2000" = "SectorCode2000"))

## `SectorCode2000` がある場合は `SectorCode2009` を採用
  JP <- JP %>%
    mutate(Parent_SectorCode2009 = 
             ifelse(!is.na(Parent_SectorCode2000), SectorCode2009, Parent_SectorCode2009))  
   
## `SectorCode2009` を削除
  JP$SectorCode2009 = NULL
  
```


## ステップ3: 例外処理


```{r}

## 3000 と 8000 のコードを補正
## Replacing SectorCode2009 = 3000 if SectorCode1990 == 3000
  JP$Parent_SectorCode2009[JP$Parent_SectorCode1990 == 3000&is.na(JP$Parent_SectorCode2009)] = 5210 # Other wholesaling
## Replacing SectorCode2009 = 3000 if SectorCode1990 == 3000
  JP$Parent_SectorCode2009[JP$Parent_SectorCode1990 == 8000&is.na(JP$Parent_SectorCode2009)] = 7910 #Other Services


## `SectorCode1990` と `SectorCode2000` を削除
  JP$Parent_SectorCode1990 = NULL
  JP$Parent_SectorCode2000 = NULL
```

## ステップ4: 前後年コードで補完

```{r}


## ラグ・リードの産業コードを作成
  JP <- JP %>%
    group_by(JPCode) %>%
    mutate(Parent_SectorCode2009L1 = lag(Parent_SectorCode2009, n=1))
  
  JP <- JP %>%
    group_by(JPCode) %>%
    mutate(Parent_SectorCode2009F1 = lead(Parent_SectorCode2009, n=1))

## 欠損した `SectorCode2009` をラグで補完
  JP$Parent_SectorCode2009[is.na(JP$Parent_SectorCode2009)] <- JP$Parent_SectorCode2009L1[is.na(JP$Parent_SectorCode2009)]

## 残る欠損をリードで補完
  JP$Parent_SectorCode2009[is.na(JP$Parent_SectorCode2009)] <- JP$Parent_SectorCode2009F1[is.na(JP$Parent_SectorCode2009)]
  

## ラグ・リード変数を削除
  JP$Parent_SectorCode2009L1 <- NULL
  JP$Parent_SectorCode2009F1 <- NULL

```

## ステップ5: 2009年コード表との接続

```{r}

## `JP` と `SectorCode2009` を結合
  SectorCode2009$SectorCode2009 <- as.numeric(SectorCode2009$SectorCode2009)
  JP <- left_join(JP, SectorCode2009, 
                  by = c("Parent_SectorCode2009" = "SectorCode2009"))
  
```


## ステップ6

```{r}
## 変数名を整える
  names(JP)[names(JP) == "SectorClass"] <-         "Parent_SectorClass"
  names(JP)[names(JP) == "SectorClassName"] <-     "Parent_SectorClassName"
  names(JP)[names(JP) == "SectorClassNameAlph"] <- "Parent_SectorClassNameAlph"
  names(JP)[names(JP) == "SectorName2009"] <-      "Parent_SectorName2009"
  names(JP)[names(JP) == "SectorNameAlph"] <-      "Parent_SectorNameAlph"
  
```


# 子会社レベルの処理

Combining the sector codes with FA data


## ステップ1

```{r combine-sector-codes-FA}

## `SectorCode1990` を鍵に `FA` と対応表を結合
  FA <- left_join(FA, SectorCode_Map %>% 
                    select(c(SectorCode1990, SectorCode2009)), 
                  by = c("FA_SectorCode1990" = "SectorCode1990"))

  FA <- FA %>%
    mutate(FA_SectorCode2009 = 
             ifelse(!is.na(FA_SectorCode1990), SectorCode2009, FA_SectorCode2009))

## `SectorCode2009` を削除
  FA$SectorCode2009 = NULL
```



## ステップ2
```{r}
## `SectorCode2000` を鍵に `FA` と対応表を結合
  FA <- left_join(FA, SectorCode_Map %>% 
                    select(c(SectorCode2000, SectorCode2009)), 
                  by = c("FA_SectorCode2000" = "SectorCode2000"))

  FA <- FA %>%
    mutate(FA_SectorCode2009 = 
             ifelse(!is.na(FA_SectorCode2000), SectorCode2009, FA_SectorCode2009))
  
## `SectorCode2009` を削除
  FA$SectorCode2009 = NULL
```
  
  
## ステップ3
```{r}
## `KSFSectorCode1900` と `KSFSectorCode2000` を削除
  FA$FA_SectorCode1990 = NULL
  FA$FA_SectorCode2000 = NULL
```

  
## ステップ4
```{r}
## 産業大分類を整える
  ## SectorClass: SectorClass
  FA <- left_join(FA, SectorCode2009, 
                  by = c("FA_SectorCode2009" = "SectorCode2009"))
```


## ステップ5

```{r}
## 変数名を整える
  names(FA)[names(FA) == "SectorClass"] <-         "FA_SectorClass"
  names(FA)[names(FA) == "SectorClassName"] <-     "FA_SectorClassName"
  names(FA)[names(FA) == "SectorClassNameAlph"] <- "FA_SectorClassNameAlph"
  names(FA)[names(FA) == "SectorName2009"] <-      "FA_SectorName2009"
  names(FA)[names(FA) == "SectorNameAlph"] <-      "FA_SectorNameAlph"
  
```


# 重複の削除

```{r remove-duplicates}
# `JPCode` と `year` の重複を削除
JP <- JP %>%
  group_by(JPCode, year) %>%
  filter(row_number() == 1) %>%
  ungroup()

# `AffiliateCode` と `year` の重複を削除
FA <- FA %>%
  group_by(AffiliateCode, year) %>%
  filter(row_number() == 1) %>%
  ungroup()

```


# データの保存

```{r export-data}
  rio::export(JP, "../../03_data_output/Parent/parent_panel_with_sector_codes.dta")
  rio::export(FA, "../../03_data_output/Affiliate/affiliate_panel_with_sector_codes.dta")
```

```{r load-data2}

JP2 <- rio::import("../../03_data_output/Parent/parent_panel_with_sector_codes.dta")

```
