---
title: "株主データへの国コード付与"
author: "Ayumu Tanaka"
date: "`r Sys.Date()`"
output:
  html_document:
    toc: true
    toc_float: true
    number_sections: yes
---

```{r setup-chunk, include=FALSE}
knitr::opts_chunk$set(echo = TRUE,
                      cache = FALSE,
                      message = FALSE,
                      warning = FALSE)
```


# 準備

```{r preparation}
rm(list = ls())

library("rio")
library("tidyverse")
```


# データの読み込み

- 入力: `shareholder_panel_raw.dta`
- 入力: `countrycode_NationCode.dta`

```{r load-data}
SHJP       <- rio::import("../../03_data_output/ShareHolder/shareholder_panel_raw.dta")
cc         <- rio::import("../../03_data_output/countrycode_NationCode.dta")
```


# NationCode の作成

Stataコード相当:
```
gen AffiliateCode2 = string(AffiliateCode, "%08.0f")
gen NationCode     = real(substr(AffiliateCode2, 1, 3))
drop AffiliateCode2
```

`AffiliateCode` を8桁ゼロ埋め文字列に変換し、先頭3桁を数値型の `NationCode` として抽出する。

```{r create-NationCode}
SHJP <- SHJP %>%
  mutate(
    AffiliateCode2 = sprintf("%08d", as.integer(AffiliateCode)),
    NationCode     = as.numeric(substr(AffiliateCode2, 1, 3))
  ) %>%
  select(-AffiliateCode2)
```


# 国コード対応表との接合

`NationCode` をキーに `countrycode_NationCode.dta` を左結合する。

```{r merge-countrycode}
SHJP <- left_join(SHJP, cc, by = "NationCode")
```


# 確認

```{r check}
# NationCode ごとの件数と iso の確認
SHJP %>%
  count(NationCode, NationName, iso, countryname, name = "n") %>%
  arrange(NationCode)
```


# データの保存

```{r export-data}
rio::export(SHJP, "../../03_data_output/ShareHolder/shareholder_panel_iso.dta")
```


# 親会社セクターコードの付与

`JPCode` と `year` をキーに `parent_panel_with_sector_codes.dta` を左結合し、
以下の4変数を追加する。

- `Parent_SectorCode2009`
- `Parent_SectorNameAlph`
- `Parent_SectorClass`
- `Parent_SectorClassNameAlph`

```{r merge-sector}
JP <- rio::import("../../03_data_output/Parent/parent_panel_with_sector_codes.dta") %>%
  select(JPCode, year,
         Parent_SectorCode2009, Parent_SectorNameAlph,
         Parent_SectorClass, Parent_SectorClassNameAlph)

SHJP_sector <- left_join(SHJP, JP, by = c("JPCode", "year"))
```


# 現地法人セクターコードの付与

`AffiliateCode` と `year` をキーに `affiliate_panel_with_sector_codes.dta` を左結合し、
以下の4変数を追加する。

- `FA_SectorCode2009`
- `FA_SectorNameAlph`
- `FA_SectorClass`
- `FA_SectorClassNameAlph`

```{r merge-fa-sector}
FA <- rio::import("../../03_data_output/Affiliate/affiliate_panel_with_sector_codes.dta") %>%
  select(AffiliateCode, year,
         FA_SectorCode2009, FA_SectorNameAlph,
         FA_SectorClass, FA_SectorClassNameAlph,
         AbroadOwnRatio)

SHJP_sector <- left_join(SHJP_sector, FA, by = c("AffiliateCode", "year"))
```


# 親会社×現地法人 セクター大分類のクロス集計

Stataコード相当: `tab Parent_SectorClassNameAlph FA_SectorClassNameAlph`

```{r crosstab-sector}
table(SHJP_sector$Parent_SectorClassNameAlph, SHJP_sector$FA_SectorClassNameAlph)
```

## 全体の傾向

**全体的な傾向**

- 観測数の大半は**製造業親会社（188,011件、60%）**が占める
- 現地法人側も**製造業（138,262件、44%）と卸売（83,850件、27%）**が多い

**対角線（同業種間）の集中**

- 製造業親会社→製造業現地法人：112,766件（製造業親会社の60%）
- 卸売親会社→卸売現地法人：26,936件（卸売親会社の42%）
- サービス親会社→サービス現地法人：48,212件（サービス親会社の89%）
- 同業種への直接投資が主流であることを示している

**製造業＝卸売のFDIの証拠**

- 製造業親会社→卸売現地法人：54,481件（製造業親会社の29%）
- 卸売親会社→製造業現地法人：22,728件（卸売親会社の36%）
- 製造業と卸売業の間に強い垂直統合関係がある（製造拠点＋販売拠点の組み合わせ）


# 英国限定クロス集計

Stataコード相当: `tab Parent_SectorClassNameAlph FA_SectorClassNameAlph if iso=="GBR"`

```{r crosstab-sector-gbr}
table(SHJP_sector$Parent_SectorClassNameAlph[SHJP_sector$iso == "GBR"],
      SHJP_sector$FA_SectorClassNameAlph[SHJP_sector$iso == "GBR"])
```

## 英国の特徴

全体（313,287件）と英国（10,778件、全体の3.4%）を比較すると、以下の特徴があります。

**サービス業・本社機能への偏重**

| 現地法人セクター | 全体 | 英国 |
|---|---|---|
| HeadQuarter | 3.6% | **7.8%** |
| Service,Others | 21.8% | **35.0%** |
| Manufacturing | 44.1% | 23.8% |

- 英国では**HQ機能・サービス業の現地法人が突出して多い**
- 製造業現地法人の比率は全体の半分程度

**製造業親会社の投資先の違い**

- 全体：製造業親会社→製造業現地法人が60%
- 英国：製造業親会社→製造業現地法人は38%にとどまり、**卸売（42%）やHQ（8%）への投資が多い**
- 英国を**製造拠点ではなく販売・統括拠点として活用**している様子がうかがえる

**サービス業親会社の自業種集中**

- 全体のサービス業→サービス業：89%
- 英国のサービス業→サービス業：88%（2,703/3,057）
- この点は全体と変わらず、**サービス業は同業種内投資の傾向が英国でも維持**されている

**示唆**

英国は日本企業にとって**欧州の地域統括・金融・サービス拠点**として機能しており、製造拠点としての役割は相対的に小さい。これはBrexit後に**HQ・サービス機能の欧州大陸への移転圧力**が生じやすいことを示唆する。


# データの保存（セクターコード付き）

```{r export-sector}
rio::export(SHJP_sector, "../../03_data_output/ShareHolder/shareholder_panel_iso_sector.dta")
```

