---
title: "子会社データと国レベルデータの接続"
author: "Ayumu Tanaka"
date: "2024-05-18"
output:
  html_document:
    toc: true
    toc_float: true
    number_sections: yes
---

```{r setup-chunk, include=FALSE}
knitr::opts_chunk$set(echo = TRUE, # Display codes
                      cache = FALSE, # do not Cache the results
                      message=FALSE, # パッケージ読込時などのメッセージを表示しない
                      warning=FALSE) # 警告メッセージを表示しない

```

# 準備


```{r preparation}
# ワークスペースの初期化
rm(list = ls())

# 必要なパッケージの読み込み
library("rio")           # For importing data 
library("tidyverse")     # For data manipulation
library("countrycode")   # For creating the country ISO codes
library("Hmisc")         # For labeling the variables
```




# データの読み込み


以下のデータを読み込む。

- "FA2": 日本の海外子会社の基本データ

```{r load-data}

FA2 <- import("../../03_data_output/Affiliate/affiliate_panel_with_sector_codes.dta")
```




# ISO国コードの整備

Creating the country ISO codes using `countrycode` package for the affiliate data "FA2"

`countrycode` パッケージが本国コードに吸収してしまう以下の3地域については、`NationCode` を用いて iso コード・英語国名を手動で補正する。

| NationCode | NationName | iso | NationNameAlph | countryname |
|---:|---|---|---|---|
| 228 | セルビア・モンテネグロ | SCG | Serbia and Montenegro | Serbia and Montenegro |
| 326 | アンティール | ANT | Netherlands Antilles | Netherlands Antilles |
| 902 | サイパン | MNP | Northern Mariana Islands | Northern Mariana Islands |


```{r countrycode}

# Replace countrynames
# Example) Replace "Estoniya" with "Republic of Estonia" with gsub()
FA2$NationNameAlph = gsub("Estoniya", "Republic of Estonia", FA2$NationNameAlph)
FA2$NationNameAlph = gsub("Latviya", "Republic of Latvia", FA2$NationNameAlph)
FA2$NationNameAlph = gsub("Lebanese Republic", "Republic of Lebanon", FA2$NationNameAlph)
FA2$NationNameAlph = gsub("Portuguese Republic", "Portugal", FA2$NationNameAlph)
FA2$NationNameAlph = gsub("Republic of Cote D'ivire", "Ivory Coast", FA2$NationNameAlph)
FA2$NationNameAlph = gsub("Slovenija", "Slovenia", FA2$NationNameAlph)
FA2$NationNameAlph = gsub("New Yugoslavia", "Yugoslavia", FA2$NationNameAlph) # Former Yugoslavia
FA2$NationNameAlph = gsub("Serbia and Montenegro", "Yugoslavia", FA2$NationNameAlph) # Former Yugoslavia (NationCode=228 は後でSCGを上書き)
FA2$NationNameAlph = gsub("Socialist Federal Republic of Yugoslavia", "Yugoslavia", FA2$NationNameAlph) # Former Yugoslavia
FA2$NationNameAlph = gsub("Socialist Federal Republic of Yugoslavia", "Yugoslavia", FA2$NationNameAlph) # Former Yugoslavia
FA2$NationNameAlph = gsub("Netherlands Antilles", "Netherlands", FA2$NationNameAlph)
FA2$NationNameAlph = gsub("Saipan", "United States", FA2$NationNameAlph)
FA2$NationNameAlph = gsub("The Cooperative Republic of Guyana", "Guyana", FA2$NationNameAlph)
FA2$NationNameAlph = gsub("Republic of Namibia", "Namibia", FA2$NationNameAlph)


# 日本向けのISO国コードを作成
  FA2 <- FA2 %>%
    mutate(iso = countrycode(NationNameAlph, origin = "country.name", destination = "iso3c"))

# iso コードの手動付与
# countrycode パッケージが本国コードに吸収してしまう3地域を NationCode で上書き
  FA2$iso[FA2$NationCode == 228] <- "SCG"  # セルビア・モンテネグロ（Yugoslavia に変換済）
  FA2$iso[FA2$NationCode == 326] <- "ANT"  # オランダ領アンティル（Netherlands に変換済）
  FA2$iso[FA2$NationCode == 902] <- "MNP"  # サイパン／北マリアナ諸島（United States に変換済）

# NationNameAlph の訂正（gsub で本国名に上書きされた3地域を正式英語名に戻す）
  FA2$NationNameAlph[FA2$NationCode == 228] <- "Serbia and Montenegro"
  FA2$NationNameAlph[FA2$NationCode == 326] <- "Netherlands Antilles"
  FA2$NationNameAlph[FA2$NationCode == 902] <- "Northern Mariana Islands"

# Move the column "iso" after the column NationNameAlph
  FA2 <- FA2 %>%
    select(NationNameAlph, iso, everything())

# `countrycode` で国名を付与
  FA2 <- FA2 %>%
    mutate(countryname = countrycode(iso, origin = "iso3c", destination = "country.name"))

# countryname の訂正（ANT・SCG は countrycode の対応外のため手動で補正）
  FA2$countryname[FA2$NationCode == 228] <- "Serbia and Montenegro"
  FA2$countryname[FA2$NationCode == 326] <- "Netherlands Antilles"
  FA2$countryname[FA2$NationCode == 902] <- "Northern Mariana Islands"

```

# EUダミーの付与

Merging the EU dummy data with the affiliate data "FA2"

```{r EU-dummy}
# EUダミーデータの読み込み
  EU <- import("../../02_data_input/eu.dta")

# `euall` の欠損を 0 として扱う
  EU$euall <- 1
  
# Label the column "euall" as "Former/current EU members"
  label(EU$euall) <- "Former/current EU members"

# Merge the EU dummy data with the affiliate data
  FA2 <- left_join(FA2, EU %>% select(iso_code, year, eu, euall), 
                                by = c("iso" = "iso_code", "year" = "year"))
  
# Replace the column "eu" if it is NA with 0
  FA2$eu[is.na(FA2$eu)] <- 0

# Replace the column "euall" if it is NA with 0
  FA2$euall[is.na(FA2$euall)] <- 0
  
# Move the columns "eu" and "europe" after the column "iso"
  FA2 <- FA2 %>% 
    select(iso, year, eu, euall, everything())

```

# WDI
Combine the FA2 data with the WDI data

```{r combine-WDI}
# WDIデータの読み込み
library(rio)
  WDI <- import("../../02_data_input/WDI.rds")
# Select the necessary columns
  WDI <- WDI %>% 
    select(iso3c, year, GDP_PPP, GDP_per_capita)
# Merge the WDI data with the affiliate data
  FA2 <- left_join(FA2, WDI, 
                   by = c("iso" = "iso3c", "year" = "year"))

```


# 距離データの付与

Combine the FA2 data with the distance data from the CEPII's Gravity database

```{r combine-CEPII}
# CEPII距離データの読み込み
  distance <- import("../../02_data_input/distance.dta")
# 日本発の距離データだけ残す
  distance <- distance %>% 
    filter(iso3_o=="JPN")
# Select the necessary columns
  distance <- distance %>% 
    select(iso3_d, dist)
# Merge the distance data with the affiliate data
  FA2 <- left_join(FA2, distance,
                   by = c("iso" = "iso3_d"))
```


# 重複の削除

```{r}
# `AffiliateCode` と `year` の重複を削除
FA2 <- FA2 %>%
  group_by(AffiliateCode, year) %>%
  slice(1) %>%
  ungroup()
```



# データの保存

```{r export-data}
rio::export(FA2, "../../03_data_output/Affiliate/affiliate_panel_with_country_covariates.dta")
```


# 国コード対応表の保存

Stataコード相当:
```
keep iso NationCode NationName NationNameAlph countryname
duplicates drop iso NationCode countryname, force
```

**注意**: NationCode=902（サイパン）と NationCode=623（北マリアナ連邦）は同一の地域（Commonwealth of the Northern Mariana Islands）だが、元データでは異なる NationCode が付与されている。両者とも iso=MNP が割り当てられるため、対応表には2行として残る。

```{r export-countrycode}
countrycode_NationCode <- FA2 %>%
  select(iso, NationCode, NationName, NationNameAlph, countryname) %>%
  distinct(iso, NationCode, countryname, .keep_all = TRUE)

rio::export(countrycode_NationCode, "../../03_data_output/countrycode_NationCode.dta")
```


