---
title: "新規参入データの作成"
author: "Ayumu Tanaka"
date: "`r Sys.Date()`"
output:
  html_document:
    toc: true
    toc_float: true
    number_sections: yes
---

```{r setup-chunk, include=FALSE}
knitr::opts_chunk$set(echo = TRUE, # show R code
                      cache = FALSE, # do not cache results
                      message=FALSE, # パッケージ読込時などのメッセージを表示しない
                      warning=FALSE) # 警告メッセージを表示しない

```

# 新規参入の定義

- データに初めて現れる年を参入年として扱う。
- 現地法人レベルでは、現地法人が初めて現れる年を参入年とする。
- 親会社レベルでは、親会社が当該国に初めて現れる年を参入年とする。
- データは1990年から2022年までの隔年パネルである。
- 1990年はデータの始点であり、それ以前から存在していた個体と1990年に参入した個体を識別できないため、1990年を参入年として扱わない。
- 結果として、1992年から2022年までの参入件数を格納したデータセットを作成する。

# パッケージの読み込み

```{r load-package}
library(dplyr)
library(rio)
library(data.table)
```

# データの読み込み

## 入力データ

- `../../03_data_output/Affiliate/affiliate_panel_survival_ready.dta`

## 出力データ

- `../../03_data_output/Affiliate/affiliate_entry_count_country_industry_year.dta`
- `../../03_data_output/Affiliate/affiliate_entry_count_country_year.dta`
- `../../03_data_output/EntryExit/parent_entry_count_country_industry_year.dta`
- `../../03_data_output/EntryExit/parent_entry_count_country_year.dta`
- `../../03_data_output/EntryExit/entry_count_country_industry_year.dta`
- `../../03_data_output/EntryExit/entry_count_country_year.dta`

```{r load-data-package}
aff <- rio::import("../../03_data_output/Affiliate/affiliate_panel_survival_ready.dta")
```

- 年次の分布を確認

```{r check-years}
table(aff$year)
```

# 現地法人レベルの参入年データ作成

## 初出年の抽出

```{r keep-first-year}
aff_first <- aff %>% 
  group_by(AffiliateCode) %>% 
  filter(year == min(year)) %>% 
  ungroup() %>%
  filter(year > 1990)
```

## 産業×国×参入年への集計

```{r collapse-data-tidyverse-sector}
collapseIndustry <- aff_first %>%
  group_by(year, iso, FA_SectorCode2009) %>%
  summarise(N               = n(),                          # 新規参入子会社数
            EU              = first(EU_all),                # EU加盟国ダミー
            meanratio       = mean(Ratio, na.rm = TRUE),    # 出資比率の平均
            WN              = sum(Ratio),                   # 出資比率の合計
            GDP_PPP         = first(GDP_PPP),               # 購買力平価GDP（国レベル、同一国内で同値）
            GDP_per_capita  = first(GDP_per_capita),        # 一人当たりGDP（国レベル）
            Dist            = first(Dist),                  # 日本からの距離（国レベル、時不変）
            Aff_size_median = median(Aff_size, na.rm = TRUE), # 新規参入子会社の規模中央値
            .groups = "drop")

# データの保存
rio::export(collapseIndustry, "../../03_data_output/Affiliate/affiliate_entry_count_country_industry_year.dta")
```

## 国×参入年への集計

```{r collapse-data-tidyverse}
collapse <- aff_first %>% 
  group_by(year, iso) %>% 
  summarise(N = n(), 
            EU = first(EU_all),
            meanratio = mean(Ratio, na.rm = TRUE),
            WN = sum(Ratio),
            .groups = "drop")

# データの保存
rio::export(collapse, "../../03_data_output/Affiliate/affiliate_entry_count_country_year.dta")
```

# 親会社レベルの参入年データ作成

## 親会社×国×年パネルの作成

```{r create-parent-country-year-panel}
# 現地法人パネルを親会社・国・年単位に畳み込む
parent <- as.data.table(aff)[
  ,
  .(
    N_Aff = .N,
    Ratio = mean(Ratio, na.rm = TRUE),
    Parent_SectorCode = Parent_SectorCode[1L],
    Parent_SectorName = Parent_SectorName[1L],
    Parent_SectorClass = Parent_SectorClass[1L],
    Parent_SectorClassNameAlph = Parent_SectorClassNameAlph[1L],
    Aff_size = sum(Aff_size, na.rm = TRUE),
    EU = EU[1L],
    EU_all = EU_all[1L],
    countryname = countryname[1L],
    GDP_PPP = GDP_PPP[1L],
    GDP_per_capita = GDP_per_capita[1L],
    Dist = Dist[1L]
  ),
  by = .(JPCode, iso, year)
] %>%
  as_tibble()
```

## 初出年の抽出

```{r keep-first-year-parent}
parent_first <- parent %>%
  group_by(JPCode, iso) %>%
  filter(year == min(year)) %>%
  ungroup() %>%
  filter(year > 1990)
```

## 産業×国×参入年への集計

```{r collapse-parent-data-sector}
parent_collapse_industry <- parent_first %>%
  group_by(year, iso, Parent_SectorCode) %>%
  summarise(
    N               = n(),                          # 新規参入親会社数
    EU              = first(EU_all),                # EU加盟国ダミー
    meanratio       = mean(Ratio, na.rm = TRUE),    # 出資比率の平均
    WN              = sum(Ratio, na.rm = TRUE),     # 出資比率の合計
    GDP_PPP         = first(GDP_PPP),               # 購買力平価GDP（国レベル、同一国内で同値）
    GDP_per_capita  = first(GDP_per_capita),        # 一人当たりGDP（国レベル）
    Dist            = first(Dist),                  # 日本からの距離（国レベル、時不変）
    Aff_size_median = median(Aff_size, na.rm = TRUE), # 新規参入親会社が持つ現地法人数規模の中央値
    .groups = "drop"
  )

# データの保存
rio::export(parent_collapse_industry, "../../03_data_output/EntryExit/parent_entry_count_country_industry_year.dta")
```

## 国×参入年への集計

```{r collapse-parent-data}
parent_collapse <- parent_first %>%
  group_by(year, iso) %>%
  summarise(
    N = n(),
    EU = first(EU_all),
    meanratio = mean(Ratio, na.rm = TRUE),
    WN = sum(Ratio, na.rm = TRUE),
    .groups = "drop"
  )

# データの保存
rio::export(parent_collapse, "../../03_data_output/EntryExit/parent_entry_count_country_year.dta")
```

# 親会社・現地法人レベルを統合した参入件数データ

```{r combine-parent-affiliate-entry-data}
entry_count_country_industry_year <- bind_rows(
  collapseIndustry %>%
    transmute(
      firm_level = "affiliate",
      year,
      iso,
      SectorCode = FA_SectorCode2009,
      N,
      EU,
      meanratio,
      WN,
      GDP_PPP,
      GDP_per_capita,
      Dist,
      Aff_size_median
    ),
  parent_collapse_industry %>%
    transmute(
      firm_level = "parent",
      year,
      iso,
      SectorCode = Parent_SectorCode,
      N,
      EU,
      meanratio,
      WN,
      GDP_PPP,
      GDP_per_capita,
      Dist,
      Aff_size_median
    )
) %>%
  arrange(firm_level, iso, SectorCode, year)

entry_count_country_year <- bind_rows(
  collapse %>%
    transmute(
      firm_level = "affiliate",
      year,
      iso,
      N,
      EU,
      meanratio,
      WN
    ),
  parent_collapse %>%
    transmute(
      firm_level = "parent",
      year,
      iso,
      N,
      EU,
      meanratio,
      WN
    )
) %>%
  arrange(firm_level, iso, year)

rio::export(entry_count_country_industry_year, "../../03_data_output/EntryExit/entry_count_country_industry_year.dta")
rio::export(entry_count_country_year, "../../03_data_output/EntryExit/entry_count_country_year.dta")
```
