---
title: "Data28: Parent-Country-Year Entry Sample"
author: "Ayumu Tanaka"
date: "`r Sys.Date()`"
output:
  html_document:
    toc: true
    toc_float: true
    number_sections: true
---

```{r setup-chunk, include=FALSE}
knitr::opts_chunk$set(echo = TRUE, cache = FALSE, message = FALSE, warning = FALSE)
```

# Overview

親会社 × ホスト国 × 年レベルのバランスドパネルを構築し、
Brexitが新規FDI参入確率に与える影響を分析するためのデータセットを作成する。

**参入の定義**: 親会社 $j$ がホスト国 $h$ に年 $t$ に「参入」するとは、
年 $t$ が $j$ の子会社が $h$ に初めて現れた年であることを指す。

**サンプルの制限条件**:

1. 調査年: 2010, 2012, 2014, 2016–2020。
2. ホスト国: 高所得EU諸国 + 非EU高所得国（比較群拡張に備えて含める）。
3. JP2 に記録されている親会社（2010–2020年に活動中）。
4. 2010年以前にすでに当該国に子会社を持つペアは除外（既存参加者を除く）。

# パッケージとデータの読み込み

```{r load}
library(dplyr)   # データ操作
library(tidyr)   # データ整形（crossing等）
library(rio)     # データ入出力

jp2 <- rio::import("../../03_data_output/parent_panel_with_sector_codes.dta")  # 親会社情報（JPCode × 年）
fa6 <- rio::import("../../03_data_output/affiliate_panel_survival_ready.dta")  # 子会社情報（子会社 × 年）
```

# サンプルパラメータの定義

```{r params}
# 分析対象の調査年（2年ごと→2014年以降は毎年）
survey_years <- c(2010, 2012, 2014, 2016, 2017, 2018, 2019, 2020)

# 高所得EU諸国（処置群: GBR、対照群: その他）
EU_HI <- c("AUT", "BEL", "DEU", "DNK", "FIN", "FRA",
           "GBR", "IRL", "ITA", "LUX", "NLD", "SWE")

# 非EU高所得国（比較群の拡張に備えて含める）
NonEU_HI <- c("CAN", "AUS", "CHE", "KOR", "NZL")

# 分析対象の全ホスト国（EU高所得 + 非EU高所得）
target_countries <- c(EU_HI, NonEU_HI)
```

# 親会社リスト（JP2）

```{r parents}
# 2010–2020年の調査年に記録されている親会社のみ抽出
jp2_sample <- jp2 %>%
  filter(year %in% survey_years) %>%                     # 調査年のみ
  select(JPCode, year,                                    # 識別子と年
         Parent_SectorClass, Parent_SectorClassNameAlph, # 親会社業種（クラス）
         Parent_SectorCode2009, Parent_SectorNameAlph)   # 親会社業種（詳細）

# 分析期間中に活動している親会社のJPCodeを取得
active_parents <- unique(jp2_sample$JPCode)

cat("活動中の親会社数:", length(active_parents), "\n")  # 件数確認
```

# 初回参入年の取得（FA6）

各親会社 × ホスト国ペアについて、子会社が初めて記録された最初の調査年を取得する。

```{r first-entry}
# FA6から対象ホスト国のみ抽出し、親会社 × 国ペアの初回参入年を集計
first_entry <- fa6 %>%
  filter(iso %in% target_countries) %>%           # 対象ホスト国のみ
  group_by(JPCode, iso) %>%                        # 親会社 × 国でグループ化
  summarise(first_entry_year = min(year),          # 最初に記録された年を取得
            .groups = "drop")                      # グループ化を解除

cat("親会社 × ホスト国ペアの総数:", nrow(first_entry), "\n")
cat("2010年以前の既存参加者ペア数:",
    nrow(filter(first_entry, first_entry_year < 2010)), "\n")
cat("2010–2020年の新規参入ペア数:",
    nrow(filter(first_entry,
                first_entry_year >= 2010,
                first_entry_year <= 2020)), "\n")
```

# 国レベルのコントロール変数

GDP、距離などの国レベル変数をFA6から取得する。

```{r country-controls}
# FA6から国 × 年レベルのコントロール変数を集計
country_controls <- fa6 %>%
  filter(iso %in% target_countries,        # 対象ホスト国のみ
         year %in% survey_years) %>%        # 調査年のみ
  group_by(iso, year) %>%                   # 国 × 年でグループ化
  summarise(
    GDP_per_capita = first(GDP_per_capita), # 一人当たりGDP
    GDP_PPP        = first(GDP_PPP),        # 購買力平価GDP
    Dist           = first(Dist),           # 日本からの距離
    EU             = first(EU),             # EU加盟国ダミー
    .groups = "drop"
  )
```

# 潜在的参入パネルの構築

## ステップ1：既存参加者ペアの除外

```{r potential-pairs}
# 2010年以前にすでに当該国に子会社を持つ親会社 × 国ペアを特定
incumbents <- first_entry %>%
  filter(first_entry_year < 2010) %>%  # 2010年より前に初回参入したペア
  select(JPCode, iso)                  # 識別子のみ残す

# 活動中の全親会社 × 全対象国の組み合わせを生成し、既存参加者ペアを除外
potential_pairs <- expand.grid(
  JPCode = active_parents,   # 全活動親会社
  iso    = target_countries, # 全対象ホスト国
  stringsAsFactors = FALSE   # 文字列をfactorに変換しない
) %>%
  anti_join(incumbents, by = c("JPCode", "iso")) %>%  # 既存参加者ペアを除外
  left_join(first_entry, by = c("JPCode", "iso"))     # 初回参入年を結合
# first_entry_year = NA は、2010–2020年中に一度も参入しなかったことを意味する

cat("潜在的参入ペア数（2010年以降）:", nrow(potential_pairs), "\n")
```

## ステップ2：親会社 × 国 × 年パネルへの展開

```{r expand-panel}
# 潜在的参入ペアを調査年ごとに展開してバランスドパネルを作成
panel <- potential_pairs %>%
  crossing(year = survey_years) %>%   # 各ペアに全調査年を付与
  mutate(
    entry = case_when(
      !is.na(first_entry_year) &
        first_entry_year == year ~ 1L, # 初回参入年と一致する場合: 参入=1
      TRUE ~ 0L                        # それ以外: 参入=0
    )
  )

cat("パネル行数（打切り前）:", nrow(panel), "\n")
cat("参入イベント数:", sum(panel$entry), "\n")
```

## ステップ3：参入後の観測を打切り

参入後の観測は「リスク状態」でなくなるため除外する。

```{r censor}
# 参入後（first_entry_year より後）の年の観測を削除
panel <- panel %>%
  filter(is.na(first_entry_year) |   # 未参入ペアは全期間保持
         year <= first_entry_year)    # 参入ペアは参入年まで保持

cat("パネル行数（打切り後）:", nrow(panel), "\n")
cat("参入イベント数:", sum(panel$entry), "\n")
```

## ステップ4：JP2に記録されている年のみ保持

親会社が実際に活動していた年のみを対象とする。

```{r active-filter}
# JP2 から親会社 × 年の活動記録を取得
jp2_active <- jp2_sample %>%
  select(JPCode, year) %>%   # 識別子と年のみ
  distinct()                 # 重複を除去

# パネルと内部結合して活動中の親会社 × 年のみ残す
panel <- panel %>%
  inner_join(jp2_active, by = c("JPCode", "year"))

cat("パネル行数（JP2フィルタ後）:", nrow(panel), "\n")
```

# 親会社・国レベル変数のマージ

```{r merge}
panel <- panel %>%
  left_join(jp2_sample,       by = c("JPCode", "year")) %>%  # 親会社特性を結合
  left_join(country_controls, by = c("iso", "year"))         # 国レベル変数を結合
```

# 処置変数の作成

```{r treatment}
panel <- panel %>%
  mutate(
    # 処置国ダミー（GBR = 1）
    GBR      = ifelse(iso == "GBR", 1L, 0L),
    # Brexit後ダミー（2016年以降 = 1）
    post2016 = ifelse(year >= 2016, 1L, 0L),
    # Brexit処置ダミー（GBR かつ 2016年以降 = 1）
    treated  = ifelse(iso == "GBR" & year >= 2016, 1L, 0L),
    # ETWFE用 first_year: GBR=2016（処置開始年）、その他=10000（未処置）
    first_year = ifelse(iso == "GBR", 2016L, 10000L),
    # 親会社 × 国ペアの固定効果ID
    pair_id  = as.integer(factor(paste(JPCode, iso, sep = "_")))
  )
```

# 記述統計

```{r summary}
cat("=== パネルの概要 ===\n")
cat("行数:", nrow(panel), "\n")                             # 総観測数
cat("ユニーク親会社数:", n_distinct(panel$JPCode), "\n")   # 親会社数
cat("ユニーク国数:", n_distinct(panel$iso), "\n")          # ホスト国数
cat("調査年:", sort(unique(panel$year)), "\n\n")           # 年の確認

cat("=== 年別参入イベント ===\n")
panel %>%
  group_by(year) %>%
  summarise(
    N       = n(),            # 観測数
    entries = sum(entry),     # 参入イベント数
    rate    = mean(entry)     # 参入確率
  ) %>%
  print()

cat("\n=== 国別参入イベント ===\n")
panel %>%
  group_by(iso) %>%
  summarise(
    N       = n(),
    entries = sum(entry),
    rate    = mean(entry)
  ) %>%
  arrange(desc(entries)) %>%  # 参入数の多い順に並べ替え
  print()

cat("\n=== 処置群 vs. 対照群 ===\n")
panel %>%
  group_by(GBR) %>%
  summarise(
    N       = n(),
    entries = sum(entry),
    rate    = mean(entry)
  ) %>%
  print()
```

# データの保存

```{r export}
# Stata形式（.dta）で保存
rio::export(panel, "../unused_output/ESTparent_entry.dta")
# R形式（.rds）で保存
rio::export(panel, "../unused_output/ESTparent_entry.rds")

cat("保存完了: ESTparent_entry.dta / .rds\n")
cat("変数一覧:\n")
print(names(panel))  # 変数名を確認
```
