---
title: "退出データの作成"
author: "Ayumu Tanaka"
date: "`r Sys.Date()`"
output:
  html_document:
    toc: true
    toc_float: true
    number_sections: true
---

```{r setup-chunk, include=FALSE}
knitr::opts_chunk$set(
  echo = TRUE,      # コードを表示する
  cache = FALSE,    # キャッシュは使わない
  message = FALSE,  # パッケージ読込時などのメッセージを表示しない
  warning = FALSE   # 警告メッセージを表示しない
)
```

# 退出の定義

- 親会社レベルでは、親会社がある国に現地法人を持つ状態（`JPCode` × `iso`）がデータ上で最後に観測された後、最終観測年がパネルの最終年でない場合に退出として扱う。
- 現地法人レベルでは、現地法人（`AffiliateCode` × `iso`）がデータ上で最後に観測された後、最終観測年がパネルの最終年でない場合に退出として扱う。
- 具体的には、`parent_last_observation_panel.dta` と `affiliate_last_observation_panel.dta` のうち `censored == 0` の最終観測だけを退出イベントとして1回だけ数える。
- データは1990年から2022年までの隔年パネルなので、退出年は「最後に観測された年」ではなく、その次の調査年、すなわち最終観測年の2年後と定義する。
- 1990年に最後に観測された個体は1992年退出、2020年に最後に観測された個体は2022年退出として扱う。
- 2022年に最後に観測された個体はパネル最終年で右打ち切りであり、退出したことを次の調査年で確認できないため、退出イベントとして扱わず、退出年は欠損と考える。
- 結果として、1992年から2022年までの退出現地法人数・退出親会社数を格納したデータセットを作成する。

# パッケージの読み込み

```{r packages}
library(rio)
library(dplyr)
```

# データの読み込み

## 入力データ

- `../../03_data_output/Parent/parent_last_observation_panel.dta`
- `../../03_data_output/Affiliate/affiliate_last_observation_panel.dta`

## 出力データ

- `../../03_data_output/EntryExit/parent_exit_count_country_industry_year.dta`
- `../../03_data_output/EntryExit/parent_exit_count_country_year.dta`
- `../../03_data_output/Affiliate/affiliate_exit_count_country_industry_year.dta`
- `../../03_data_output/Affiliate/affiliate_exit_count_country_year.dta`
- `../../03_data_output/EntryExit/parent_exit_uk_after_brexit.dta`
- `../../03_data_output/Affiliate/affiliate_exit_uk_after_brexit.dta`

```{r load-data}
# 親会社レベルの退出データ
parent_last <- rio::import("../../03_data_output/Parent/parent_last_observation_panel.dta")

# 現地法人レベルの退出データ
aff_last <- rio::import("../../03_data_output/Affiliate/affiliate_last_observation_panel.dta")

panel_last_year <- max(parent_last$year, aff_last$year, na.rm = TRUE)
```

```{r create-exit-flow}
# 打ち切りでない最終観測だけを、退出イベントとして1回だけ数える
parent_exit_flow <- parent_last %>%
  filter(censored == 0) %>%
  mutate(year2 = year + 2) %>%
  filter(year2 <= panel_last_year)

aff_exit_flow <- aff_last %>%
  filter(censored == 0) %>%
  mutate(year2 = year + 2) %>%
  filter(year2 <= panel_last_year)
```

# 退出件数データ

## 親会社レベル（産業×国×退出年）

```{r parent-exit-industry-data}
# 親会社レベルで産業・国・退出年ごとの退出件数を集計する
N_firm_exit_industry <- parent_exit_flow %>%
  transmute(iso, Parent_SectorCode, year = year2, Ratio) %>%
  group_by(iso, Parent_SectorCode, year) %>%
  summarise(N_exit = n(), WN = sum(Ratio, na.rm = TRUE), .groups = "drop") %>%
  arrange(iso, Parent_SectorCode, year)

rio::export(N_firm_exit_industry, "../../03_data_output/EntryExit/parent_exit_count_country_industry_year.dta")
```

## 親会社レベル（国×退出年）

```{r parent-exit-data}
# 産業別集計を足し上げて、親会社レベルで国年ごとの退出件数を作成する
N_firm_exit <- N_firm_exit_industry %>%
  group_by(iso, year) %>%
  summarise(
    N_exit = sum(N_exit, na.rm = TRUE),
    WN = sum(WN, na.rm = TRUE),
    .groups = "drop"
  ) %>%
  arrange(iso, year)

rio::export(N_firm_exit, "../../03_data_output/EntryExit/parent_exit_count_country_year.dta")
```

## 現地法人レベル（産業×国×退出年）

```{r affiliate-exit-industry-data}
# 現地法人レベルで産業・国・退出年ごとの退出件数を集計する
N_Aff_exit_industry <- aff_exit_flow %>%
  transmute(iso, FASector = FA_SectorCode2009, year = year2, Ratio) %>%
  group_by(iso, FASector, year) %>%
  summarise(
    N_exit_industry = n(),
    WN = sum(Ratio / 100, na.rm = TRUE),
    .groups = "drop"
  ) %>%
  arrange(iso, FASector, year)

rio::export(N_Aff_exit_industry, "../../03_data_output/Affiliate/affiliate_exit_count_country_industry_year.dta")
```

## 現地法人レベル（国×退出年）

```{r affiliate-exit-data}
# 産業別集計を足し上げて、現地法人レベルで国年ごとの退出件数を作成する
N_Aff_exit <- N_Aff_exit_industry %>%
  group_by(iso, year) %>%
  summarise(
    N_exit = sum(N_exit_industry, na.rm = TRUE),
    WN = sum(WN, na.rm = TRUE),
    .groups = "drop"
  ) %>%
  arrange(iso, year)

rio::export(N_Aff_exit, "../../03_data_output/Affiliate/affiliate_exit_count_country_year.dta")
```

# 英国退出サブサンプル

```{r exit-subsample}
# Brexit 後に英国から退出した親会社と現地法人を抽出する
exit_firm2016_UK <- subset(parent_exit_flow, iso == "GBR" & year2 >= 2016)
exit_aff2016_UK  <- subset(aff_exit_flow, iso == "GBR" & year2 >= 2016)

rio::export(exit_firm2016_UK, "../../03_data_output/EntryExit/parent_exit_uk_after_brexit.dta")
rio::export(exit_aff2016_UK, "../../03_data_output/Affiliate/affiliate_exit_uk_after_brexit.dta")
```
